---
title: "Help"
author: "Basile_PAJOT"
date: "2023-12-18"
output: html_document
---

```{r setup, include=FALSE}
knitr::opts_chunk$set(echo = TRUE)
```

# Library and data importation

```{r}
# Import libraries
require("anyLib")
anyLib(c("tidyverse", "R2jags", "lme4", "cowplot"))

# Set random seed
set.seed(2023)

# Data importation
gopher <- read.csv(file = "./gopher.csv", header = TRUE, sep = ";", dec=".", stringsAsFactors = TRUE) %>% 
  mutate(year = as.character(year),
         total_turtle = density * Area,
         standprev = (prev - mean(prev)) / sd(prev),
         H = ifelse(prev <= 25, 0, 1),
         Cov_2004 = ifelse(year == 2004, 1, 0),
         Cov_2005 = ifelse(year == 2005, 1, 0),
         Cov_2006 = ifelse(year == 2006, 1, 0))
```

# 1. The null model
Nous considérons ici uniquement un modèle simple avec une ordonnée à l'origine et un offset
```{r}
null_model <- function(){
  # The null model does not take into account any of the variables. We just want to see the evolution of the number of shells
  # Likelihood
  for (i in 1:N){  # Loop over years
    S[i] ~ dpois(lambda[i])
    log(lambda[i]) <- mu.0 + log(A[i])
  }
  # Priors
  mu.0 ~ dnorm(0, 1/100)
}

# Now, we can make list of the data to use in the jags function
datax <- list(
  N = gopher$year  %>% 
    length(),
  S = gopher$shells,        # Number of shells
  A = gopher$Area          # Area offset
)

# Parameters to estimate
params <- c("mu.0")

# Initialising the chains
init1 <- list(mu.0 = -0.5)
init2 <- list(mu.0 = 0.5)
init <- list(init1, init2)

# Define the iteration parameters
nb.iterations <- 9000
nb.burnin <- 4500
# Run the model using jags
M1 <- jags(
  data = datax,
  inits = init,
  parameters.to.save = params,
  model.file = null_model,
  n.chains = 2,
  n.iter = nb.iterations,
  n.burnin = nb.burnin,
  n.thin = 1
)

# Regardons le modèle et les traces des chaines
M1

traceplot(M1, mfrow=c(1, 2), ask=FALSE)
par(mfrow = c(1, 1))

# Extraction des résultats
res <- M1$BUGSoutput$sims.matrix %>% 
  as.data.frame()

# Histogramme des paramètres à estimer
hist(res$mu.0)

# Transformation réciproque
shells <- gopher$Area  * exp(res$mu.0)

hist(shells)
mean(shells)

# On récupère le DIC
DIC1 <- M1$BUGSoutput$DIC
```

# 2. Prévalence
Ici, nous essayons un modèle simple en considérant uniquement l'effet de la prévalence
```{r}
# The prevalence model
prevalence_model <- function(){
  # We here use the null model and add the prevalence and a its coefficient
  # Likelihood
  for (i in 1:N){
    S[i] ~ dpois(lambda[i])
    log(lambda[i]) <- mu.0 + b.prev * prev[i] + log(A[i])
  }
  # Priors
  mu.0 ~ dnorm(0, 1/100)
  b.prev ~ dnorm(0, 1/100)
}

# We make a list of the data to use in jags
datax <- list(
  N = gopher$year %>% 
    length(),
  S = gopher$shells,
  prev = gopher$standprev,
  A = gopher$Area
)

# Parameters to estimate
params <- c("mu.0", "b.prev")

# We initialise the model
init1 <- list("mu.0"=0.5, "b.prev"=0.5)
init2 <- list("mu.0"=-0.5, "b.prev"=-0.5)
init <- list(init1, init2)

# We define the iteration parameters
nb.iterations <- 9000
nb.burnin <- 4500

# We run the model
M1 <- jags(
  data = datax,
  inits = init,
  parameters.to.save = params,
  model.file = prevalence_model,
  n.chains = 2,
  n.iter = nb.iterations,
  n.burnin = nb.burnin,
  n.thin=1
)

# Regardons le modèle 
M1
```

Nous vérifions que le modèle a bien convergé. 

```{r echo=FALSE}
# Regardons les traces
traceplot(M1,mfrow = c(1, 3), varname = c('mu.0','b.prev','deviance'), ask = FALSE)
par(mfrow=c(1, 1))
```
Les 2 chaînes se mélangent bien et convergent toutes deux. Ceci est aussi confirmé par la statistique de Gelman-Rubin  $\hat{R}$ qui est inférieure à 1.1 pour chaque paramètre estimé. Nous notons aussi que `n.eff` est supérieur à 100. Nous avons donc des estimations de nos paramètres qui sont stables et des chaines peu autocorrélées. 

```{r echo=FALSE}
# On récupère les résultats et on fait des histogrammes
res1 <- M1$BUGSoutput$sims.matrix %>% 
  as.data.frame()
# Tentative de réro-transformation 

shells1 <- matrix(NA,ncol=nrow(gopher),nrow=nrow(res))
for (i in 1:nrow(gopher)){
  shells1[,i] <-gopher$Area[i] * exp(res1$mu.0 + res1$b.prev * gopher$standprev[i])
}
hist(shells1)
mean(shells1)
```

```{r}
# On récupère le DIC
DIC1 <- M1$BUGSoutput$DIC

```
# 3. Modèle null avec l'année
Nous considérons ici un modèle à nouveau simple seulement avec l'effet de l'ordonnée à l'origine, l'année d'échantillonnage et l'offset
```{r}
# The null model function
null_year_model <- function(){
  # The null model does not take into account any of the variables. We just want to see the evolution of the number of shells
  # Likelihood
  for (i in 1:N){  # Loop over years
    S[i] ~ dpois(lambda[i])
    log(lambda[i]) <- mu.0 + alpha_0 * Cov_2004[i] + alpha_1 * Cov_2005[i] + alpha_2 * Cov_2006[i] + log(A[i])
  }
  # Priors
  mu.0 ~ dnorm(0, 1/100)
  alpha_1 ~ dnorm(0, 1/100)
  alpha_2 ~ dnorm(0, 1/100)
}

# Now, we can make list of the data to use in the jags function
datax <- list(
  N = gopher$year  %>% 
    length(),
  S = gopher$shells,        # Number of shells
  A = gopher$Area,          # Area offset
  Cov_2005 = gopher$Cov_2005,  # Effect of the year 2005
  Cov_2006 = gopher$Cov_2006   # Effect of the year 2006
)

# Parameters to estimate
params <- c("mu.0", "alpha_0", "alpha_1", "alpha_2")

# Initialising the chains
init1 <- list(mu.0 =-0.5, alpha_0=-0.5, alpha_1=-0.5, alpha_2=-0.5)
init2 <- list(mu.0 = 0.5, alpha_0=0.5, alpha_1=0.5, alpha_2=0.5)
init <- list(init1, init2)

# Define the iteration parameters
nb.iterations <- 9000
nb.burnin <- 4500
# Run the model using jags
M3 <- jags(
  data = datax,
  inits = init,
  parameters.to.save = params,
  model.file = null_year_model,
  n.chains = 2,
  n.iter = nb.iterations,
  n.burnin = nb.burnin,
  n.thin = 1
)

# On regarde le modèle et les traces
M3
traceplot(M3, mfrow=c(2, 3), ask=FALSE)
par(mfrow = c(1, 1))

# On récupère les résultats et on regarde la distribution des paramètres
res <- M3$BUGSoutput$sims.matrix %>% 
  as.data.frame()
hist(res$mu.0)
hist(res$alpha_1)
hist(res$alpha_2)

# Rétrotransformation 
shells <- gopher$Area  * exp(res$mu.0 + res$alpha_1 * gopher$Cov_2005 + res$alpha_2 * gopher$Cov_2006)
hist(shells)
mean(shells)

# On récupère le DIC
DIC3 <- M3$BUGSoutput$DIC
```

# 4.Modèle année prévalence
Nous considérons ici un effet de l'année et de la prévalence (en plus de l'ordonnée à l'origine et de l'offset)
```{r}
year_prevalence_model <- function(){
  # The null model does not take into account any of the variables. We just want to see the evolution of the number of shells
  # Likelihood
  for (i in 1:N){  # Loop over years
    S[i] ~ dpois(lambda[i])
    log(lambda[i]) <- mu.0 + alpha_1 * Cov_2005[i] + alpha_2 * Cov_2006[i] + b.prev * prev[i] + log(A[i])
  }
  # Priors
  mu.0 ~ dnorm(0, 1/100)
  alpha_1 ~ dnorm(0, 1/100)
  alpha_2 ~ dnorm(0, 1/100)
  b.prev ~ dnorm(0, 1/100)
}

# Now, we can make list of the data to use in the jags function
datax <- list(
  N = gopher$year  %>% 
    length(),
  S = gopher$shells,        # Number of shells
  A = gopher$Area,          # Area offset
  Cov_2005 = gopher$Cov_2005,  # Effect of the year 2005
  Cov_2006 = gopher$Cov_2006,  # Effect of the year 2006
  prev = gopher$standprev    # Prevalence
)

# Parameters to estimate
params <- c("mu.0", "alpha_1", "alpha_2", "b.prev")

# Initialising the chains
init1 <- list(mu.0 = -0.5, alpha_1 = -0.5, alpha_2 = -0.5, b.prev = -0.5)
init2 <- list(mu.0 = 0.5, alpha_1 = 0.5, alpha_2 = 0.5, b.prev = 0.5)
init <- list(init1, init2)

# Define the iteration parameters
nb.iterations <- 9000
nb.burnin <- 4500
# Run the model using jags
M4 <- jags(
  data = datax,
  inits = init,
  parameters.to.save = params,
  model.file = year_prevalence_model,
  n.chains = 2,
  n.iter = nb.iterations,
  n.burnin = nb.burnin,
  n.thin = 1
)

# Regardons le modèle et la trace
M4
traceplot(M4, mfrow=c(2, 3), ask=FALSE)
par(mfrow = c(1, 1))

# On extrait les résultats et on regarde la distribution des paramètres
res <- M4$BUGSoutput$sims.matrix %>% 
  as.data.frame()
hist(res$mu.0)
hist(res$alpha_1)
hist(res$alpha_2)
hist(res$b.prev)

# Rétrotransformation
shells <- gopher$Area  * exp(res$mu.0 + res$alpha_1 * gopher$Cov_2005 + res$alpha_2 * gopher$Cov_2006 + res$b.prev * gopher$standprev)
hist(shells)
mean(shells)

# On récupère le DIC
DIC4 <- M4$BUGSoutput$DIC
```

# 5. Modèle année et site
Nous considérons ici en plus de l'année, un effet aléatoire du site (ainsi que l'offset et l'ordonnée à l'origine)
```{r}
null_year_site_model <- function(){
  # The null model does not take into account any of the variables. We just want to see the evolution of the number of shells
  # Likelihood
  for (i in 1:N){  # Loop over years
    S[i] ~ dpois(lambda[i])
    log(lambda[i]) <- mu.0 + alpha_1 * Cov_2005[i] + alpha_2 * Cov_2006[i] + alpha.s[site[i]] + log(A[i])
  }
  # Priors
  mu.0 ~ dnorm(0, 1/100)
  alpha_1 ~ dnorm(0, 1/100)
  alpha_2 ~ dnorm(0, 1/100)
  for (j in 1:nb.sites){
    alpha.s[j] ~ dnorm(0, tau.s)
  }
  tau.s <- 1/(sigma.s * sigma.s)
  sigma.s ~ dunif(0, 100)
}

# Now, we can make list of the data to use in the jags function
datax <- list(
  N = gopher$year  %>% 
    length(),
  S = gopher$shells,        # Number of shells
  A = gopher$Area,          # Area offset
  Cov_2005 = gopher$Cov_2005,  # Effect of the year 2005
  Cov_2006 = gopher$Cov_2006,   # Effect of the year 2006
  nb.sites = gopher$Site %>%  # Number of sites
    unique() %>% 
    length(),
  site = gopher$Site %>%    # Vector of different sites as different numbers
    as.numeric()
)

# Parameters to estimate
params <- c("mu.0", "alpha_1", "alpha_2", "sigma.s")

# Initialising the chains
init1 <- list(mu.0 = -0.5, alpha_1=-0.5, alpha_2=-0.5, sigma.s = 0.5)
init2 <- list(mu.0 = 0.5, alpha_1=0.5, alpha_2=0.5, sigma.s = 0.25)
init <- list(init1, init2)

# Define the iteration parameters
nb.iterations <- 9000
nb.burnin <- 4500
# Run the model using jags
M5 <- jags(
  data = datax,
  inits = init,
  parameters.to.save = params,
  model.file = null_year_site_model,
  n.chains = 2,
  n.iter = nb.iterations,
  n.burnin = nb.burnin,
  n.thin = 1
)

# Regardons le modèle et les traces
M5
traceplot(M5, mfrow=c(2, 3), ask=FALSE)
par(mfrow = c(1, 1))

# On récupère les paramètres estimés et on regarde leur distribution
res <- M5$BUGSoutput$sims.matrix %>% 
  as.data.frame()
hist(res$mu.0)
hist(res$alpha_1)
hist(res$alpha_2)
hist(res$sigma.s)

# Rétrotransformation
simulated_shells <- rep(NA, nrow(res))
for (i in 1:nrow(res)){
  lambda <- gopher$Area * exp(res$mu.0[i] + res$alpha_1[i] * gopher$Cov_2005 + res$alpha_2[i] * gopher$Cov_2006 + rnorm(1, mean=0, sd=res$sigma.s[i]))
  simulated_shells[i] <- rpois(1, lambda)
}

hist(simulated_shells)
mean(simulated_shells)

# Récupération du DIC
DIC5 <- M5$BUGSoutput$DIC

```

# 6. Modèle complet
Nous considérons ici tous les paramètres dont nous avons parlé au dessus:
 - L'ordonnée à l'origine et l'offset
 - L'année
 - L'effet aléatoire lié au site
 - L'effet de la prévalence
```{r}
random_model <- function(){
  # This model takes into account a random effect for the site
  # Likelihood
  for(i in 1:N){
    S[i] ~ dpois(lambda[i])
    log(lambda[i]) <- mu.0 + gamma[site[i]] + b.prev * prev[i] + alpha_0* Cov_2004[i] + alpha_1 * Cov_2005[i] + alpha_2 * Cov_2006[i] + log(A[i])
  }
  for (j in 1:nb.sites){
    gamma[j] ~ dnorm(0, tau.s)
  }
  # Priors
  mu.0 ~ dnorm(0, 0.001)
  sd.s ~ dunif(0, 100)
  tau.s <- 1 / (sd.s * sd.s)
  b.prev ~ dnorm(0, 1/100)
  alpha_0 ~ dnorm(0, 1/100)
  alpha_1 ~ dnorm(0, 1/100)
  alpha_2 ~ dnorm(0, 1/100)
} 

# Make the data to use in jags
datax <- list(
  N = gopher$year %>% 
    length(),
  S = gopher$shells,
  prev = gopher$standprev,
  A = gopher$Area,
  site = gopher$Site %>% 
    as.numeric(),
  nb.sites = gopher$Site %>% 
    unique() %>% 
    length(),
  Cov_2004 = ifelse(gopher$year == 2004, 1, 0),
  Cov_2005 = ifelse(gopher$year == 2005, 1, 0),
  Cov_2006 = ifelse(gopher$year == 2006, 1, 0)
)

# Make a list of parameters to save
params = c("mu.0", "b.prev", "sd.s","alpha_0", "alpha_1", "alpha_2")

# Initial conditions
init1 <- list(
  "mu.0" = 0.5,
  "b.prev" = 0.5,
  "alpha_0" = 0.5,
  "alpha_1" = 0.5,
  "alpha_2" = 0.5,
  "sd.s" = 0.5
)
init2 <- list(
  "mu.0" = - 0.5,
  "b.prev" = - 0.5,
  "alpha_0" = -0.5,
  "alpha_1" = -0.5,
  "alpha_2" = -0.5,
  "sd.s" = 1.5
)
init <- list(init1, init2)

# Iteration parameters
nb.iterations <- 9000
nb.burnin <- 4500

# Run the model
M6 <- jags(
  data = datax,
  parameters.to.save = params,
  inits = init,
  model.file = random_model,
  n.chains = 2,
  n.iter = nb.iterations,
  n.burnin = nb.burnin,
  n.thin = 1,
  quiet = TRUE
)


# On récupère les paramètres et on regarde leur distribution
res6 <- M6$BUGSoutput$sims.matrix %>% 
  as.data.frame()

# Rétrotransformation
shells6 <- matrix(NA, ncol=nrow(gopher), nrow=nrow(res6))
for (i in 1:nrow(gopher)){
  shells6[, i] <- gopher$Area[i] * exp(res6$mu.0 + res6$alpha_0 * gopher$Cov_2004[i] + res6$alpha_1 * gopher$Cov_2005[i] + res6$alpha_2 * gopher$Cov_2006[i] + res6$b.prev * gopher$standprev[i] + rnorm(1, mean=0, sd=res6$sd.s))
}

shells6_1 <- c(shells6) %>%
  as.data.frame()
colnames(shells6_1) <- c("shells")
head(shells6_1)
ggplot(shells6_1, aes(x=shells)) + 
  geom_histogram()

# Récupérons le DIC
DIC6 <- M6$BUGSoutput$DIC
```
 
# 7. Discontinu modèle simple de prévalence
Nous considérons ici simplement l'effet simple de la prévalence mais en discontinu (si prev > 25, nous attribuons la valeur 1 à H et 0 sinon). Cela sert à dissocier les effets de prévalence forte et faible.
```{r}
gopher_discont_prev <- function(){
  for (i in 1:N){
    S[i] ~ dpois(lambda[i])
    log(lambda[i]) <- mu.0 + b.prev * prev[i] + log(A[i])
  }
  mu.0 ~ dnorm(0, 0.001)
  b.prev ~ dnorm(0, 0.001)
}

datax <- list(N = length(gopher$shells),
              prev = gopher$H,
              S = gopher$shells,
              A = gopher$Area
)

init1 <- list(mu.0=0.5, b.prev=0.5)
init2 <- list(mu.0= -0.5, b.prev= -0.5)
inits <- list(init1, init2)

params <- c("mu.0", "b.prev")

nb.iterations <- 9000
nb.burnin <- 4500

M7 <- jags(data=datax,
           inits=inits,
           parameters.to.save = params,
           model.file=gopher_discont_prev,
           n.chains = 2,
           n.iter = nb.iterations,
           n.burnin = nb.burnin,
           n.thin=1)

# Regardons le modèle et les traces
M7
```

```{r}
traceplot(M7, mfrow=c(1, 3), ask=FALSE)
par(mfrow = c(1, 1))
```


```{r}
# Récupérons les paramètres et regardons leur distribution
res7 <- M7$BUGSoutput$sims.matrix %>% 
  as.data.frame()

# Rétrotransformation
shells7 <- matrix(NA, nrow=nrow(res7), ncol=nrow(gopher))
for (i in 1:nrow(gopher)){
  shells7[, i] <- gopher$Area[i] * exp(res7$mu.0 + res7$b.prev * gopher$H)
}
hist(shells7)
mean(shells7)

# Récupérons le DIC
DIC7 <- M7$BUGSoutput$DIC
```

# 8. Discontinu modèle année et prévalence
De la même manière qu'avant, nous considérons la prévalence discontinue et ajoutons un effet année
```{r}
disc_year_prev_model <- function(){
  # This model takes into account a random effect for the site
  # Likelihood
  for(i in 1:N){
    S[i] ~ dpois(lambda[i])
    log(lambda[i]) <- mu.0 + b.prev * prev[i] + alpha_0 * Cov_2004[i] + alpha_1 * Cov_2005[i] + alpha_2 * Cov_2006[i] + log(A[i])
  }
  # Priors
  mu.0 ~ dnorm(0, 1/100)
  b.prev ~ dnorm(0, 1/100)
  alpha_0 ~ dnorm(0, 1/100)
  alpha_1 ~ dnorm(0, 1/100)
  alpha_2 ~ dnorm(0, 1/100)
}

# Make the data to use in jags
datax <- list(
  N = gopher$year %>% 
    length(),
  S = gopher$shells,
  prev = gopher$H,
  A = gopher$Area,
  Cov_2004 = gopher$Cov_2004, 
  Cov_2005 = gopher$Cov_2005,
  Cov_2006 = gopher$Cov_2006
)

# Make a list of parameters to save
params = c("mu.0", "b.prev", "alpha_0", "alpha_1", "alpha_2")

# Initial conditions
init1 <- list(
  "mu.0" = 0.5,
  "b.prev" = 0.5,
  "alpha_0" = 0.5,
  "alpha_1" = 0.5,
  "alpha_2" = 0.5
)
init2 <- list(
  "mu.0" = - 0.5,
  "b.prev" = - 0.5,
  "alpha_0" = -0.5,
  "alpha_1" = -0.5,
  "alpha_2" = -0.5
)
init <- list(init1, init2)

# Iteration parameters
nb.iterations <- 9000
nb.burnin <- 4500

# Run the model
M8 <- jags(
  data = datax,
  parameters.to.save = params,
  inits = init,
  model.file = disc_year_prev_model,
  n.chains = 2,
  n.iter = nb.iterations,
  n.burnin = nb.burnin,
  n.thin = 1
)

# Regardons le modèle et la trace
M8
```

```{r}
traceplot(M8, mfrow=c(2, 3), ask=FALSE)
par(mfrow=c(1, 1))
```


```{r}
# On récupère les paramètres estimés et leur distribution
res8 <- M8$BUGSoutput$sims.matrix %>% 
  as.data.frame()

# Calculating the mean number of shells per individual 
shells8 <- matrix(NA, ncol=nrow(gopher), nrow=nrow(res8))
for (i in 1:nrow(gopher)){
  shells8[, i] <- gopher$Area[i] * exp(res8$mu.0 + res8$b.prev * gopher$H[i] + res8$alpha_0 * gopher$Cov_2004[i] + res8$alpha_1 * gopher$Cov_2005[i] + res8$alpha_2 * gopher$Cov_2006[i])
}

hist(shells8)
mean(shells8)

# Récupérons le DIC
DIC8 <- M8$BUGSoutput$DIC
```

# 9. Discontinu modèle complet
De la même manière qu'au dessus, nous faisons un modèle complet avec des effets de:
 - l'ordonnée à l'origine et offset
 - effet aléatoire du site d'échantillonnage
 - effet de l'année
 - effet de la prévalence
```{r}
disc_full_model <- function(){
  # This model takes into account a random effect for the site
  # Likelihood
  for(i in 1:N){
    S[i] ~ dpois(lambda[i])
    log(lambda[i]) <- mu.0 + alpha.s[site[i]] + b.prev * prev[i] + alpha_0 * Cov_2004[i] + alpha_1 * Cov_2005[i] + alpha_2 * Cov_2006[i] + log(A[i])
  }
  # Priors
  mu.0 ~ dnorm(0, 1/100)
  b.prev ~ dnorm(0, 1/100)
  for (j in 1:nb.sites){
    alpha.s[j] ~ dnorm(0, tau.s)
  }
  tau.s <- 1 / (sd.s * sd.s)
  sd.s ~ dunif(0, 100)
  alpha_0 ~ dnorm(0, 1/100)
  alpha_1 ~ dnorm(0, 1/100)
  alpha_2 ~ dnorm(0, 1/100)
}

# Make the data to use in jags
datax <- list(
  N = gopher$year %>% 
    length(),
  S = gopher$shells,
  prev = gopher$H,
  A = gopher$Area,
  site = gopher$Site %>% 
    as.numeric(),
  nb.sites = gopher$Site %>% 
    unique() %>% 
    length(),
  Cov_2004 = gopher$Cov_2004,
  Cov_2005 = gopher$Cov_2005,
  Cov_2006 = gopher$Cov_2006
)

# Make a list of parameters to save
params = c("mu.0", "b.prev", "sd.s", "alpha_0", "alpha_1", "alpha_2")

# Initial conditions
init1 <- list(
  "mu.0" = 0.5,
  "b.prev" = 0.5,
  "sd.s" = 0.5,
  "alpha_0" = 0.5,
  "alpha_1" = 0.5,
  "alpha_2" = 0.5
)
init2 <- list(
  "mu.0" = - 0.5,
  "b.prev" = - 0.5,
  "sd.s" =  0.25,
  "alpha_0" = -0.5,
  "alpha_1" = -0.5,
  "alpha_2" = -0.5
)
init <- list(init1, init2)

# Iteration parameters
nb.iterations <- 9000
nb.burnin <- 4500

# Run the model
M9 <- jags(
  data = datax,
  parameters.to.save = params,
  inits = init,
  model.file = disc_full_model,
  n.chains = 2,
  n.iter = nb.iterations,
  n.burnin = nb.burnin,
  n.thin = 1
)

# Regardons le modèle et les traces
M9
traceplot(M9, mfrow=c(2, 3), ask=FALSE)
par(mfrow=c(1, 1))

# Récupérons les paramètres et regardons leur distribution
res9 <- M9$BUGSoutput$sims.matrix %>% 
  as.data.frame()

# Rétrotransformation
shells9 <- matrix(NA, nrow=nrow(res9), ncol=nrow(gopher))
for (i in 1:nrow(gopher)){
  shells9[, i] <- gopher$A[i] * exp(res9$mu.0 +
                                    res9$b.prev * gopher$H[i] +
                                    res9$alpha_0 * gopher$Cov_2004[i] +
                                    res9$alpha_1 * gopher$Cov_2005[i] +
                                    res9$alpha_2 * gopher$Cov_2006[i] +
                                    rnorm(1, mean=0, sd=res9$sd.s))
}

hist(shells9)
mean(shells9)

# Récupérons le DIC
DIC9 <- M9$BUGSoutput$DIC
```

# Comparaison de modèle
```{r}
DICs <- cbind(DIC1, DIC2,
              DIC3, DIC4,
              DIC5, DIC6,
              DIC7, DIC8,
              DIC9) %>% 
  as.data.frame()
```

