---
title: "Projet HAB904B"
author: "Basile Pajot (DARWIN), Marion Themeze--Leroy(ECOSYSTEMES),"
date: "`r Sys.Date()`"
output: 
  pdf_document : 
    number_sections: TRUE
    toc : TRUE 
editor_options:
---

```{r setup, include=FALSE}
knitr::opts_chunk$set(echo = TRUE)
```

```{r echo=FALSE,results='hide',,warning=FALSE,message=FALSE}
# Chargement des pakages nécessaires
require("anyLib")
anyLib(c("tidyverse", "cowplot", "R2jags", "lme4", "gtsummary", "plyr"))
```

```{r echo=FALSE,results='hide'}
# Importation du fichier 
gopher <- read.csv(file = "./gopher.csv", header = TRUE, sep = ";", dec=".", stringsAsFactors = TRUE) %>% 
  mutate(year = as.character(year),
         total_turtle = density * Area,
         standprev = (prev - mean(prev)) / sd(prev),
         H = ifelse(prev <= 25, 0, 1),
         Cov_2004 = ifelse(year == 2004, 1, 0),
         Cov_2005 = ifelse(year == 2005, 1, 0),
         Cov_2006 = ifelse(year == 2006, 1, 0))
```

# **Lecture et exploration des données**

## La variable à expliquer

|   La variable d'intérêt à expliquer, est `Shells`, soit le nombre de carapaces de tortues récentes trouvées lors de relevés sur le terrain. Cette variable est un proxy pour estimer le nombre de tortues mortes d'une année sur l'autre.

## Les variables explicatives

-   `Prev` est une variable explicative qualitative qui correspond à la prévalence pour *Mycoplasma agassizii*, soit le rapport entre le nombre de tortues séropositives sur l'effectif total de tortues par année pour chaque site.

-   `Site` est une variable qualitative qui correspond au site d'échantillonnage. Elle a 10 modalités : le parc national *Big Shoals(BS)*, l'aire de gestion de la faune sauvage *Camp Blanding (CB)*, l'aire de gestion de la faune sauvage et de l'environnement *Cecil Field/Branan Field (CF)*, une *propriété privé en Floride centrale (Cent)*, le parc national *Fort Cooper (FC)*, l'aire de gestion de la faune sauvage *Flying Eagle (FE)*, le parc national *Gold Head Branch (GH)*, l'aire de gestion de la faune sauvage et de l'environnement *Perry Oldenburg (Old)*, la station biologique *Ordway-Swisher (Ord)*, l'aire de gestion de la pêche *Tenoroc Fish (TE)*.

-   `Area` est une variable quantitative qui correspond à l'aire couverte par site lors des relevés.

-   `Year` est une variable qualitative qui correspond à l'année pour laquelle les relevés ont été faits. Elle a 3 modalités : 2004, 2005, 2006.

## Exploration des données

|   Nous regardons un résumé statistique des variables de notre jeu de donnée.

```{r echo=FALSE}
summary(gopher)
```

|   Nous avons un plan d'expérience équilibré avec un même nombre d'observations par site et par année. 
Pour la prevalence `prev` la moyenne est supérieure à la médiane, c'est-à-dire que plus de 50% des valeurs sont inférieures à la moyenne. Il en est de même pour le nombre de carapces `shells`. De plus, pour la prévalence, la différence entre le troisème quartile et le minimum est d'environ 40, tout comme la différence entre le maximum et le 3ème quartile. Ainsi, la gamme de valeurs prise par 25% des données est égales à celle prise par 75% des données. Pour le nombre de carapaces, la gamme de valeurs prise par 25% des données est plus de trois fois supérieur à celle prise par 75% des données. Ceci est illustré par les *figures 1 et 2*.

```{r echo=FALSE,fig.align='center', fig.height=3}
F1<-ggplot(data=gopher, aes(x=prev)) + 
  geom_histogram(bins=10, fill="blue", color="black") +
  geom_vline(aes(xintercept=mean(prev)), col = "red") +
  geom_label(aes(x=mean(prev), y=4, label="Mean"), col="red") +
  geom_vline(aes(xintercept=median(prev)), col = "blue") +
  geom_label(aes(x=median(prev), y=6, label="Median"), col="blue") +
  labs(caption = "Figure 1 : Distribution de la prévalence pour\nMycoplasma agassizii",
       x="Prévalence pour Mycoplasma agassizii",
       y="Comptage") +
  theme(plot.caption = element_text(hjust=0, size=10, face="italic"),axis.title.x=element_text(size = 8), axis.title.y=element_text(size = 8))

F2<-ggplot(data=gopher, aes(x=shells))+
  geom_histogram(bins=5, fill="blue", color="black")+
  labs(caption="Figure 2 : Distribution du nombre de\ncarapaces",
       x="Carapaces",
       y="Comptage") + 
  theme(plot.caption = element_text(hjust=0, size=10, face="italic"),axis.title.x=element_text(size = 8), axis.title.y=element_text(size = 8))

plot_grid(nrow=1,ncol=2,
          F1,
          F2)
```

La distribution du nombre de carapaces ressemble à une distribution de Poisson.

La figure 3 donne plusieurs informations sur notre jeu de données.

```{r echo=FALSE, fig.align='center', fig.height=4}
ggplot(gopher, aes(x=prev, y=shells,shape=year)) +
  geom_point() +
  facet_wrap(~Site)+
  labs(caption= "Figure 3 : Le nombre de carapaces en fonction de la prevalence par site par année",
       x = "Prévalence pour Mycoplasma agassizii",
       y= "Nombre de carapaces ") +
  theme(plot.caption = element_text(hjust=0, size=10, face="italic"),axis.title.x=element_text(size = 8), axis.title.y=element_text(size = 8))
```

|   Tout d'abord, le nombre de carapaces récentes trouvées varie ou non en fonction des années et cette variation n'est pas la même en fonction des sites. Le nombre de carapaces récentes par rapport à l'année précédente reste constante augmente ou diminue. On observe des évolutions différentes pour les sites : on observe une diminution du nombre de carapaces pour le site CF sur les trois ans ou un changement de tendance se traduisant par une diminution puis une augmentation pour le site CB.
|   Ensuite, la prévalence en fonction des sites peut également varier en fonction des années. Comme précédemment, cette variation n'est pas la même en fonction des sites. La prévalence reste constante, augmente ou diminue. La variation peut être globale sur les trois année d'étude (augmentation de la prévalence pour le site Old) ou changer (augmentation puis diminution pour le site Cent). Lorsque le prevalence augmente d'une année à l'autre `prev[n] < prev[n+1]`, le nombre de carapaces récentes trouvées l'année suivante augmente `shells[n+2]>shells[n+1]` (sites CB, Old), et inversement (sites CF). Ainsi, les variations du nombre de carapaces récentes trouvées pourrait être expliquée par les variations de la prévalence.

|   Il apparaît également que certains sites ont de faibles prévalences (BS, Ord, FE) quelque soit l'année et d'autres des prévalences élevées (CF, GH, TE). Ceci concourt avec les observations faites précedemments avec le résumé de la variable `prev` et la distribution de la prévalence. Ainsi, nous pourrons séparer les sites en deux catégories, ceux à faible ou forte prévalence. Cette variables sera donc traitée de deux manières : de manière continue et de manière discontinue avec deux catégories : 
- faible prévalence (0) : `Prev` \< 0.25 
- haute prévalence (1) : `Prev` \> 0.25

|   Nous allons donc essayer de déterminer si la prévalence et l'année permettent d'expliquer les variations du nombre de carapaces. Nous avons vu que la prévalence et le nombre de carapaces trouvées diffère entre les sites et entre les années. Afin de pouvoir nous concentrer sur l'effet de la prévalence, nous allons mettre un effet aléatoire sur la variable `Site`. Nous pourrions faire de même pour la variable `Année` mais par souci de simplification, nous allons garder cette variable en effet fixe.

```{r echo=FALSE, fig.align='center', fig.height=4}
area_site <- gopher$Area %>% 
    unique()
m_shells_persite<-ddply(gopher, .(Site), summarize, mean=mean(shells))
Sites<-m_shells_persite$Site
shells_mean <- m_shells_persite$mean
shells_area <-data.frame(Sites,shells_mean,area_site)

ggplot(shells_area,aes(x=area_site, y=shells_mean, color=Sites)) +
  geom_point() +
  labs(caption= "Figure 4 : Le nombre moyen de carapaces en fonction de l'aire du site d'étude",
       x = "Aire du site",
       y = "Nombre moyen de carapaces") +
  theme(plot.caption = element_text(hjust=0, size=10, face="italic"),axis.title.x=element_text(size = 8), axis.title.y=element_text(size = 8))
```

|   D'après la *figure 4* les sites n'ont pas tous la même aire et il semble qu'un plus grand nombre de carapces sont trouvés sur les sites avec une plus grande aire. Afin de pourvoir comparer les sites entre eux, nous allons prendre le rapport entre le nombre de carapaces trouvées par site et l'aire du site.\newline

\newpage
|   D'après les observations faites précedemment, nous souhaitons donc déterminer si : 
- le nombre de carapaces récentes trouvées est correlée avec la prevalence pour *Mycoplasma agassizii* pour une année donnée.
- le nombre de carapces récentes trouvées est plus grand dans les sites à haute prévalence par rapport aux sites à basse prévalence.

# **Ajustement d'un modèle simple**

|   Nous commençons par un modèle simple `M1` en considérant uniquement l'effet de la prévalence sur le nombre de carapces récentes trouvées.\newline
L'équation (approche fréquentiste) du modèle linéaire simple est la manière suivante : \newline 
$$\frac {shells} {aire_{site}} = \mu_0 + \beta * prev$$ 
Ceci se traduit en approche bayesienne par un modèle considérant les hypothèses suivantes :

-   `shells` suit un loi de poisson de paramètre $\lambda$ (*cf figure
    2*), c'est-à-dire que c'est une variable discrète de comptage dans
    un intervale de temps et un espace donnés ; avec une variance égale
    à la moyenne $E(shells)=V(shells)= \lambda$
-   toutes les observations de `shells` sont **indépendantes**
-   le logarithme de la moyenne de `shells` peut être exprimée comme la
    combinaison linéaire des variables explicatives sélectionnées.
-   que les paramètres à estimer (ordonnée à l'origine et coefficients
    de regression) suivent des lois connues, explicités ci-après.

Nous avons donc :
$$Shells_i\:\stackrel{i.i.d}{\sim} \: Pois(\lambda_i)\:avec\:i=1,..30\:le\:nombre\:d'observations$$\
$$log(\lambda_i) =  log({aire_{i}}) + \mu_0 + \beta * prev_i$$, la fonction de lien\newline 
Nous utilisons comme priors les distribution suivantes : \newline 
$$\mu_0\:{\sim}\:\mathcal{N}(0, 100)$$
$$\beta\:{\sim}\:\mathcal{N}(0, 100)$$

Pour le modèle `M1` nous obtenons les résultats suivants. 
```{r echo=FALSE}
# The prevalence model
prevalence_model <- function(){
  # We here use the null model and add the prevalence and a its coefficient
  # Likelihood
  for (i in 1:N){
    S[i] ~ dpois(lambda[i])
    log(lambda[i]) <- mu.0 + b.prev * prev[i] + log(A[i])
  }
  # Priors
  mu.0 ~ dnorm(0, 1/100)
  b.prev ~ dnorm(0, 1/100)
}

# We make a list of the data to use in jags
datax <- list(
  N = gopher$year %>% 
    length(),
  S = gopher$shells,
  prev = gopher$standprev,
  A = gopher$Area
)

# Parameters to estimate
params <- c("mu.0", "b.prev")

# We initialise the model
init1 <- list("mu.0"=0.5, "b.prev"=0.5)
init2 <- list("mu.0"=-0.5, "b.prev"=-0.5)
init <- list(init1, init2)

# We define the iteration parameters
nb.iterations <- 9000
nb.burnin <- 4500

# We run the model
M1 <- jags(
  data = datax,
  inits = init,
  parameters.to.save = params,
  model.file = prevalence_model,
  n.chains = 2,
  n.iter = nb.iterations,
  n.burnin = nb.burnin,
  n.thin=1, quiet=TRUE,progress.bar='none'
)

# Regardons le modèle 
M1
```

Nous vérifions que le modèle a bien convergé.

```{r echo=FALSE, fig.align='center', fig.height=3}
# Regardons les traces
traceplot(M1,mfrow = c(1, 3), varname = c('mu.0','b.prev','deviance'), ask = FALSE)
par(mfrow=c(1, 1))
```

Les 2 chaînes se mélangent bien et convergent toutes deux. Ceci est aussi confirmé par la statistique de Gelman-Rubin $\hat{R}$ qui est inférieure à 1.1 pour chaque paramètre estimé. Nous notons aussi que `n.eff` est supérieur à 100.\newline Nous avons donc des estimations de nos paramètres qui sont stables et des chaines peu autocorrélées.

Nous regardons maintenant la distribution *a posteriori* et le moyenne ($\lambda$) du nombre de carapaces à partir des paramètres estimés par notre modèle. 

```{r echo=FALSE, fig.align='center', fig.height=3}
# On récupère les résultats et on fait des histogrammes
res1 <- M1$BUGSoutput$sims.matrix %>% 
  as.data.frame()
# Tentative de réro-transformation 

shells1 <- matrix(NA,ncol=nrow(gopher),nrow=nrow(res1))
for (i in 1:nrow(gopher)){
  shells1[,i] <-gopher$Area[i] * exp(res1$mu.0 + res1$b.prev * gopher$standprev[i])
}


shells1_1 <- c(shells1) %>%
  as.data.frame()
colnames(shells1_1) <- c("shells")

ggplot(shells1_1, aes(x=shells)) + 
  geom_histogram(bins=10, fill="blue", color="black")+ 
  labs(caption="Figure 5 : Distribution du nombre de carapaces pour le modèle 1",
       x="Carapaces",
       y="Comptage")+
  theme(plot.caption = element_text(hjust=0, size=10, face="italic"),axis.title.x=element_text(size = 8), axis.title.y=element_text(size = 8))

mean(shells1)
```

Les valeurs estimées du modèle se prettent assez bien à prédire la distribution du nombre de carapaces. Regardons ce qu'il en est sur le nombre de carapaces en fonction de la prévalence en fonction du site et de l'année.

```{r echo=FALSE, fig.align='center', fig.height=4}
mean_mu1 <- mean(res1$mu.0)
mean_b1 <- mean(res1$b.prev)

ggplot(gopher, aes(x=prev, y=shells)) +
  geom_point() +
  geom_line(aes(x=prev, y=mean_mu1+ log(Area)+mean_b1*prev, color='red'))+
  facet_wrap(~Site)+
  labs(caption= "Figure 6 : Le nombre de carapaces en fonction de la prevalence par site par année",
       x = "Prévalence pour Mycoplasma agassizii",
       y= "Nombre de carapaces ") +
  theme(plot.caption = element_text(hjust=0, size=10, face="italic"),axis.title.x=element_text(size = 8), axis.title.y=element_text(size = 8))
```

|   Notre modèle `M1` prédit bien la distribution des carapaces (*cf figure 5*) mais elle ne prend pas en compte la variabilité des sites comme le montre les droites de regressions construites à partir de le moyenne de distributions postérieures de nos paramètres (*cf. figure 6*).

```{r echo=FALSE}
# On récupère le DIC
DIC1 <- M1$BUGSoutput$DIC
```

# **Comparaison de modèles**

|   D'après nos observations de la *partie 1*, nous pouvons faire l'hypothèse que le nombre de carapaces récentes trouvées peut être expliqué par un effet de l'année, par la prévalence pour *Mycoplasma agassizii* et par un effet du site.
|   Bien qu'il y ait une variabilité entre sites, nous souhaitons avant tout connaître l'effet de la prévalence sur le nombre de carapaces récentes d'une année sur l'autre, quel que soit le site. Afin de pouvoir généraliser à tout site, nous allons mettre un effet aléatoire du site sur l'ordonnée à l'origine pour prendre en compte cette variabilité, sans pour autant l'estimer.

Le modèle le plus complet qui répond à cette hypothèse est le suivant : 
$$log(\lambda_i) =  log({aire_{i}}) + \mu_0 + \gamma_{i,j} + \alpha_0 * Cov_{2004,i}+\alpha_1 * Cov_{2005,i} +\alpha_2 * Cov_{2006,i}+ \beta * prev_i,\:\:avec\:\:i=1,...,30\:\:et\:\:j=1,...,10$$
Il est poossible que seulement l'une de ces variables ou des combinaisons deux par deux expliquent le mieux la variabilité du nombre de carapaces récentes. Nous allons donc ajuster différents modèles qui prennent en compte ces trois variables individuellement ou en les combinant pour étudier uniquement l'effet de l'année, l'effet de l'année et du site, ou l'effet de l'année et de la prévalence. Dans les modèles avec la prévalence comme varibale continue, celle-ci est standardisée. 

|   Pour répondre à notre deuxième question concenrant l'influence des sites à haute prévalence par rapport aux sites à faible prévalence, nous allons étudier trois modèles utilisant la prévalence en tant que covariable discontinue ${H}$, avec $H = \left\{\begin{array}{ll}1 & \mbox{si prevalence > 25}\\0 & \mbox{sinon}\end{array}\right.$.\newline
Le premier avec l'effet de la prévalence uniquement, un deuxième avec l'effet de l'année et de la prévalence, et un troisième avec l'effet de l'année, de la prévalence et un effet aléatoire du site sur l'ordonnée à l'origine.

Pour l'ensemble des modèles, nous utilisons comme priors les distributions suivantes :

- $\mu_0\:{\sim}\:\mathcal{N}(0, 100),\:avec\:\:\mu_0\:\:l'ordonnée\:\:à\:\:l'origine$
- $\beta\:{\sim}\:\mathcal{N}(0, 100),\:avec\:\:\beta\:\:la\:\:pente\:\:de\:\:regression\:\:associée\:\:à\:\:la\:\:prévalence$
- $\alpha_0\:{\sim}\:\mathcal{N}(0, 100),\:avec\:\:\alpha_0\:\:le\:\:coefficient\:\:associé\:\:à\:\:l'année\:\:2004$
- $\alpha_0\:{\sim}\:\mathcal{N}(0, 100),\:avec\:\:\alpha_0\:\:le\:\:coefficient\:\:associé\:\:à\:\:l'effet\:\:spécifique\:\:de\:\:l'année\:\:2004$
- $\alpha_1\:{\sim}\:\mathcal{N}(0, 100),\:avec\:\:\alpha_1\:\:le\:\:coefficient\:\:associé\:\:à\:\:l'effet\:\:spécifique\:\:de\:\:l'année\:\:2005$
- $\alpha_2\:{\sim}\:\mathcal{N}(0, 100),\:avec\:\:\alpha_2\:\:le\:\:coefficient\:\:associé\:\:à\:\:l'effet\:\:spécifique\:\:de\:\:l'année\:\:2006$
- $\gamma_{i,j}\:{\sim}\:\mathcal{N}(0,\tau),\:avec\:\:\gamma_{i,j}$ le coefficient spécifique sur l'intercept  associé à l'effet du $j^{ème}$ site  pour la $i^{ème}$ observation ,avec $\tau\:=\:\sigma_{s}^2$
- $\sigma_s\:{\sim}\:\mathcal{U}(0,100)$


Nous considérons ici les modèles suivants: 

*Tableau 1 : Modèles construits et testés*

|   Modèles   |                                                               Formules                                                                |
|:-------------:|:-------------------------------------------------------:|
|  Continus   |                                                                                                                                       |
|     M1      |                                         $log(\lambda) = log(aire_i) + \mu_0 + \beta * prev_i$                                         |
|     M2      |                                                 $log(\lambda) = log(aire_i) + \mu_0$                                                  |
|     M3      |              $log(\lambda) = log(aire_i) + \mu_0 + \alpha_0 * Cov_{2004,i} +\alpha_1*Cov_{2005,i}+\alpha_2*Cov_{2006,i}$              |
|     M4      |       $log(\lambda) = log(aire_i) + \mu_0 + \alpha_0 * Cov_{2004,i} +\alpha_1*Cov_{2005,i}+\alpha_2*Cov_{2006,i}+\beta*prev_i$        |
|     M5      |       $log(\lambda) = log(aire_i) + \mu_0 + \alpha_0 * Cov_{2004,i} +\alpha_1*Cov_{2005,i}+\alpha_2*Cov_{2006,i}+\gamma_{i,j}$        |
|     M6      | $log(\lambda) = log(aire_i) + \mu_0 + \alpha_0 * Cov_{2004,i} +\alpha_1*Cov_{2005,i}+\alpha_2*Cov_{2006,i}+\gamma_{i,j}+\beta*prev_i$ |
| Dicsontinus |                                                                                                                                       |
|     M7      | $log(\lambda) = log(aire_i) + \mu_0 + \alpha_0 * Cov_{2004,i} +\alpha_1*Cov_{2005,i}+\alpha_2*Cov_{2006,i}+\gamma_{i,j}+\beta*H_i$ |
|     M8      |         $log(\lambda) = log(aire_i) + \mu_0 + \alpha_0 * Cov_{2004,i} +\alpha_1*Cov_{2005,i}+\alpha_2*Cov_{2006,i}+\beta*H_i$         |
|     M9      |  $log(\lambda) = log(aire_i) + \mu_0 + \alpha_0 * Cov_{2004,i} +\alpha_1*Cov_{2005,i}+\alpha_2*Cov_{2006,i}+\beta*H_i+\gamma_{i,j}$   |


```{r echo=FALSE, results='hide'}
# The null model function
null_model <- function(){
  # The null model does not take into account any of the variables. We just want to see the evolution of the number of shells
  # Likelihood
  for (i in 1:N){  # Loop over observations
    S[i] ~ dpois(lambda[i])
    log(lambda[i]) <- mu.0 + log(A[i])
  }
  # Priors
  mu.0 ~ dnorm(0, 1/100)
}

# Now, we can make list of the data to use in the jags function
datax <- list(
  N = gopher$year  %>% 
    length(),
  S = gopher$shells,        # Number of shells
  A = gopher$Area          # Area offset
)

# Parameters to estimate
params <- c("mu.0")

# Initialising the chains
init1 <- list(mu.0 = -0.5)
init2 <- list(mu.0 = 0.5)
init <- list(init1, init2)

# Define the iteration parameters
nb.iterations <- 9000
nb.burnin <- 4500
# Run the model using jags
M2 <- jags(
  data = datax,
  inits = init,
  parameters.to.save = params,
  model.file = null_model,
  n.chains = 2,
  n.iter = nb.iterations,
  n.burnin = nb.burnin,
  n.thin = 1,
  quiet = TRUE
)

# Récupérons le DIC
DIC2 <- M2$BUGSoutput$DIC
```

```{r echo=FALSE, results='hide'}
# The year model function
year_model <- function(){
  # This model takes into account the variable year with it's 3 modalities.
  # Likelihood
  for (i in 1:N){  # Loop over observations
    S[i] ~ dpois(lambda[i])
    log(lambda[i]) <- mu.0 + alpha_0 * Cov_2004[i] + alpha_1 * Cov_2005[i] + alpha_2 * Cov_2006[i] + log(A[i])
  }
  # Priors
  mu.0 ~ dnorm(0, 1/100)
  alpha_0 ~ dnorm(0, 1/100)
  alpha_1 ~ dnorm(0, 1/100)
  alpha_2 ~ dnorm(0, 1/100)
}

# Now, we can make list of the data to use in the jags function
datax <- list(
  N = gopher$year  %>% 
    length(),
  S = gopher$shells,        # Number of shells
  A = gopher$Area,          # Area offset
  Cov_2004 = gopher$Cov_2004,  # Effect of the year 2004
  Cov_2005 = gopher$Cov_2005,  # Effect of the year 2005
  Cov_2006 = gopher$Cov_2006  # Effect of the year 2006
)

# Parameters to estimate
params <- c("mu.0", "alpha_0","alpha_1", "alpha_2")

# Initialising the chains
init1 <- list(mu.0 = -0.5,alpha_0=-0.5, alpha_1=-0.5, alpha_2=-0.5)
init2 <- list(mu.0 = 0.5, alpha_0=0.5, alpha_1=0.5, alpha_2=0.5)
init <- list(init1, init2)

# Define the iteration parameters
nb.iterations <- 9000
nb.burnin <- 4500
# Run the model using jags
M3 <- jags(
  data = datax,
  inits = init,
  parameters.to.save = params,
  model.file = year_model,
  n.chains = 2,
  n.iter = nb.iterations,
  n.burnin = nb.burnin,
  n.thin = 1,
  quiet = TRUE
)
# Récupérons le DIC
DIC3 <- M3$BUGSoutput$DIC
```

```{r echo=FALSE, results='hide'}
# The year model function
year_prevalence_model <- function(){
  # This model takes into account the variable year with it's 3 modalities.
  # Likelihood
  for (i in 1:N){  # Loop over observations
    S[i] ~ dpois(lambda[i])
    log(lambda[i]) <- mu.0 + alpha_0 * Cov_2004[i] + alpha_1 * Cov_2005[i] + alpha_2 * Cov_2006[i] + b.prev * prev[i] + log(A[i])
  }
  # Priors
  mu.0 ~ dnorm(0, 1/100)
  b.prev ~ dnorm(0, 1/100)
  alpha_0 ~ dnorm(0, 1/100)
  alpha_1 ~ dnorm(0, 1/100)
  alpha_2 ~ dnorm(0, 1/100)
}

# Now, we can make list of the data to use in the jags function
datax <- list(
  N = gopher$year  %>% 
    length(),
  S = gopher$shells,        # Number of shells
  A = gopher$Area,          # Area offset
  prev=gopher$standprev,     # Standardized prev
  Cov_2004 = gopher$Cov_2004,  # Effect of the year 2004
  Cov_2005 = gopher$Cov_2005,  # Effect of the year 2005
  Cov_2006 = gopher$Cov_2006  # Effect of the year 2006
)

# Parameters to estimate
params <- c("mu.0", "alpha_0","alpha_1", "alpha_2","b.prev")

# Initialising the chains
init1 <- list(mu.0 = -0.5,alpha_0=-0.5, alpha_1=-0.5, alpha_2=-0.5,b.prev =-0.5)
init2 <- list(mu.0 = 0.5, alpha_0=0.5, alpha_1=0.5, alpha_2=0.5,b.prev=0.5)
init <- list(init1, init2)

# Define the iteration parameters
nb.iterations <- 9000
nb.burnin <- 4500
# Run the model using jags
M4 <- jags(
  data = datax,
  inits = init,
  parameters.to.save = params,
  model.file = year_prevalence_model,
  n.chains = 2,
  n.iter = nb.iterations,
  n.burnin = nb.burnin,
  n.thin = 1,
  quiet = TRUE
)

# Récupérons le DIC
DIC4 <- M4$BUGSoutput$DIC
```

```{r echo=FALSE, results='hide'}
year_site_model <- function(){
  # This model takes into account a random effect for the site
  # Likelihood
  for(i in 1:N){
    S[i] ~ dpois(lambda[i])
    log(lambda[i]) <- mu.0 + gamma[site[i]]+ alpha_0* Cov_2004[i] + alpha_1 * Cov_2005[i] + alpha_2 * Cov_2006[i] + log(A[i])
  }
  for (j in 1:nb.sites){
    gamma[j] ~ dnorm(0, tau.s)
  }
  # Priors
  mu.0 ~ dnorm(0, 0.001)
  sd.s ~ dunif(0, 100)
  tau.s <- 1 / (sd.s * sd.s)
  alpha_0 ~ dnorm(0, 1/100)
  alpha_1 ~ dnorm(0, 1/100)
  alpha_2 ~ dnorm(0, 1/100)
} 

# Make the data to use in jags
datax <- list(
  N = gopher$year %>% 
    length(),
  S = gopher$shells,
  A = gopher$Area,
  site = gopher$Site %>% 
    as.numeric(),
  nb.sites = gopher$Site %>% 
    unique() %>% 
    length(),
  Cov_2004 = ifelse(gopher$year == 2004, 1, 0),
  Cov_2005 = ifelse(gopher$year == 2005, 1, 0),
  Cov_2006 = ifelse(gopher$year == 2006, 1, 0)
)

# Make a list of parameters to save
params = c("mu.0", "sd.s","alpha_0", "alpha_1", "alpha_2")

# Initial conditions
init1 <- list(
  "mu.0" = 0.5,
  "alpha_0" = 0.5,
  "alpha_1" = 0.5,
  "alpha_2" = 0.5,
  "sd.s" = 0.5
)
init2 <- list(
  "mu.0" = - 0.5,
  "alpha_0" = -0.5,
  "alpha_1" = -0.5,
  "alpha_2" = -0.5,
  "sd.s" = 1.5
)
init <- list(init1, init2)

# Iteration parameters
nb.iterations <- 9000
nb.burnin <- 4500

# Run the model
M5 <- jags(
  data = datax,
  parameters.to.save = params,
  inits = init,
  model.file = year_site_model,
  n.chains = 2,
  n.iter = nb.iterations,
  n.burnin = nb.burnin,
  n.thin = 1,
  quiet = TRUE
)

# Récupérons le DIC
DIC5 <- M5$BUGSoutput$DIC
```

```{r echo=FALSE, results='hide'}
random_model <- function(){
  # This model takes into account a random effect for the site
  # Likelihood
  for(i in 1:N){
    S[i] ~ dpois(lambda[i])
    log(lambda[i]) <- mu.0 + gamma[site[i]] + b.prev * prev[i] + alpha_0* Cov_2004[i] + alpha_1 * Cov_2005[i] + alpha_2 * Cov_2006[i] + log(A[i])
  }
  for (j in 1:nb.sites){
    gamma[j] ~ dnorm(0, tau.s)
  }
  # Priors
  mu.0 ~ dnorm(0, 0.001)
  sd.s ~ dunif(0, 100)
  tau.s <- 1 / (sd.s * sd.s)
  b.prev ~ dnorm(0, 1/100)
  alpha_0 ~ dnorm(0, 1/100)
  alpha_1 ~ dnorm(0, 1/100)
  alpha_2 ~ dnorm(0, 1/100)
} 

# Make the data to use in jags
datax <- list(
  N = gopher$year %>% 
    length(),
  S = gopher$shells,
  prev = gopher$standprev,
  A = gopher$Area,
  site = gopher$Site %>% 
    as.numeric(),
  nb.sites = gopher$Site %>% 
    unique() %>% 
    length(),
  Cov_2004 = ifelse(gopher$year == 2004, 1, 0),
  Cov_2005 = ifelse(gopher$year == 2005, 1, 0),
  Cov_2006 = ifelse(gopher$year == 2006, 1, 0)
)

# Make a list of parameters to save
params = c("mu.0", "b.prev", "sd.s","alpha_0", "alpha_1", "alpha_2")

# Initial conditions
init1 <- list(
  "mu.0" = 0.5,
  "b.prev" = 0.5,
  "alpha_0" = 0.5,
  "alpha_1" = 0.5,
  "alpha_2" = 0.5,
  "sd.s" = 0.5
)
init2 <- list(
  "mu.0" = - 0.5,
  "b.prev" = - 0.5,
  "alpha_0" = -0.5,
  "alpha_1" = -0.5,
  "alpha_2" = -0.5,
  "sd.s" = 1.5
)
init <- list(init1, init2)

# Iteration parameters
nb.iterations <- 9000
nb.burnin <- 4500

# Run the model
M6 <- jags(
  data = datax,
  parameters.to.save = params,
  inits = init,
  model.file = random_model,
  n.chains = 2,
  n.iter = nb.iterations,
  n.burnin = nb.burnin,
  n.thin = 1,
  quiet = TRUE
)

# Récupérons le DIC
DIC6 <- M6$BUGSoutput$DIC

```

```{r echo=FALSE, results='hide'}
gopher_discont_prev <- function(){
  for (i in 1:N){
    S[i] ~ dpois(lambda[i])
    log(lambda[i]) <- mu.0 + b.prev * prev[i] + log(A[i])
  }
  mu.0 ~ dnorm(0, 0.001)
  b.prev ~ dnorm(0, 0.001)
}

datax <- list(N = length(gopher$shells),
              prev = gopher$H,
              S = gopher$shells,
              A = gopher$Area
)

init1 <- list(mu.0=0.5, b.prev=0.5)
init2 <- list(mu.0= -0.5, b.prev= -0.5)
inits <- list(init1, init2)

params <- c("mu.0", "b.prev")

nb.iterations <- 9000
nb.burnin <- 4500

M7 <- jags(data=datax,
           inits=inits,
           parameters.to.save = params,
           model.file=gopher_discont_prev,
           n.chains = 2,
           n.iter = nb.iterations,
           n.burnin = nb.burnin,
           n.thin=1,
  quiet = TRUE
)

# Récupérons le DIC
DIC7 <- M7$BUGSoutput$DIC
```

```{r echo=FALSE, results='hide'}
disc_year_prev_model <- function(){
  # This model takes into account a random effect for the site
  # Likelihood
  for(i in 1:N){
    S[i] ~ dpois(lambda[i])
    log(lambda[i]) <- mu.0 + b.prev * prev[i] + alpha_0 * Cov_2004[i] + alpha_1 * Cov_2005[i] + alpha_2 * Cov_2006[i] + log(A[i])
  }
  # Priors
  mu.0 ~ dnorm(0, 1/100)
  b.prev ~ dnorm(0, 1/100)
  alpha_0 ~ dnorm(0, 1/100)
  alpha_1 ~ dnorm(0, 1/100)
  alpha_2 ~ dnorm(0, 1/100)
}

# Make the data to use in jags
datax <- list(
  N = gopher$year %>% 
    length(),
  S = gopher$shells,
  prev = gopher$H,
  A = gopher$Area,
  Cov_2004 = gopher$Cov_2004, 
  Cov_2005 = gopher$Cov_2005,
  Cov_2006 = gopher$Cov_2006
)

# Make a list of parameters to save
params = c("mu.0", "b.prev", "alpha_0", "alpha_1", "alpha_2")

# Initial conditions
init1 <- list(
  "mu.0" = 0.5,
  "b.prev" = 0.5,
  "alpha_0" = 0.5,
  "alpha_1" = 0.5,
  "alpha_2" = 0.5
)
init2 <- list(
  "mu.0" = - 0.5,
  "b.prev" = - 0.5,
  "alpha_0" = -0.5,
  "alpha_1" = -0.5,
  "alpha_2" = -0.5
)
init <- list(init1, init2)

# Iteration parameters
nb.iterations <- 9000
nb.burnin <- 4500

# Run the model
M8 <- jags(
  data = datax,
  parameters.to.save = params,
  inits = init,
  model.file = disc_year_prev_model,
  n.chains = 2,
  n.iter = nb.iterations,
  n.burnin = nb.burnin,
  n.thin = 1,
  quiet = TRUE
)

# Récupérons le DIC
DIC8 <- M8$BUGSoutput$DIC
```

```{r echo=FALSE, results='hide'}
disc_full_model <- function(){
  # This model takes into account a random effect for the site
  # Likelihood
  for(i in 1:N){
    S[i] ~ dpois(lambda[i])
    log(lambda[i]) <- mu.0 + alpha.s[site[i]] + b.prev * prev[i] + alpha_0 * Cov_2004[i] + alpha_1 * Cov_2005[i] + alpha_2 * Cov_2006[i] + log(A[i])
  }
  # Priors
  mu.0 ~ dnorm(0, 1/100)
  b.prev ~ dnorm(0, 1/100)
  for (j in 1:nb.sites){
    alpha.s[j] ~ dnorm(0, tau.s)
  }
  tau.s <- 1 / (sd.s * sd.s)
  sd.s ~ dunif(0, 100)
  alpha_0 ~ dnorm(0, 1/100)
  alpha_1 ~ dnorm(0, 1/100)
  alpha_2 ~ dnorm(0, 1/100)
}

# Make the data to use in jags
datax <- list(
  N = gopher$year %>% 
    length(),
  S = gopher$shells,
  prev = gopher$H,
  A = gopher$Area,
  site = gopher$Site %>% 
    as.numeric(),
  nb.sites = gopher$Site %>% 
    unique() %>% 
    length(),
  Cov_2004 = gopher$Cov_2004,
  Cov_2005 = gopher$Cov_2005,
  Cov_2006 = gopher$Cov_2006
)

# Make a list of parameters to save
params = c("mu.0", "b.prev", "sd.s", "alpha_0", "alpha_1", "alpha_2")

# Initial conditions
init1 <- list(
  "mu.0" = 0.5,
  "b.prev" = 0.5,
  "sd.s" = 0.5,
  "alpha_0" = 0.5,
  "alpha_1" = 0.5,
  "alpha_2" = 0.5
)
init2 <- list(
  "mu.0" = - 0.5,
  "b.prev" = - 0.5,
  "sd.s" =  0.25,
  "alpha_0" = -0.5,
  "alpha_1" = -0.5,
  "alpha_2" = -0.5
)
init <- list(init1, init2)

# Iteration parameters
nb.iterations <- 9000
nb.burnin <- 4500

# Run the model
M9 <- jags(
  data = datax,
  parameters.to.save = params,
  inits = init,
  model.file = disc_full_model,
  n.chains = 2,
  n.iter = nb.iterations,
  n.burnin = nb.burnin,
  n.thin = 1,
  quiet = TRUE
)

# Récupérons le DIC
DIC9 <- M9$BUGSoutput$DIC
```

Les DICs de ces modèles sont les suivants : 

*Tableau 2 : DICs des modèles* 
```{r echo=FALSE}
data.frame(
  row.names = c("Continus", paste0("M", seq(1, 6, 1)), "Discontinus", paste0("M", seq(7, 9, 1))),
  DICs = c("", DIC1, DIC2, DIC3, DIC4, DIC5, DIC6, "", DIC7, DIC8, DIC9)
)
```

# **Inférence et interprétation des résultats**

Sur la base du meilleur modèle, donnez les estimations des paramètres
ainsi qu'une mesure de l'incertitude associée. Interprétez vos
résultats.
## Prévalence continue
|   D'après le tableau des DIC, le modèle 6 est le meilleur avec les résultats de simulations ci-dessous. 
```{r echo=FALSE}
# On sort les résutats du modèle
M6
```
D'après la statistique de Gelman-Rubin $\hat{R}$ qui est inférieure à 1.1 pour chaque paramètre estimé, les chaînes convergent bien. Le `n.eff` de chaque paramètre est supérieur à 100.\newline Nous avons donc des estimations de nos paramètres qui sont stables et des chaines peu autocorrélées.

Regardons maintenant, la distribution *a posteriori* et la moyenne du nombre de carapaces à partir des paramètres estimés par `M6`.

```{r echo=FALSE, fig.align='center', fig.height=3}
# On récupère les paramètres et on regarde leur distribution
res6 <- M6$BUGSoutput$sims.matrix %>% 
  as.data.frame()
# Rétrotransformation

shells6 <- matrix(NA,ncol=nrow(gopher),nrow=nrow(res6))
for (i in 1:nrow(gopher)){
  shells6[,i] <-gopher$Area[i] * exp(res6$mu.0 + res6$alpha_0 * gopher$Cov_2004[i] + res6$alpha_1 * gopher$Cov_2005[i] + res6$alpha_2 * gopher$Cov_2006[i] + res6$b.prev * gopher$standprev[i]+rnorm(1,mean=0, sd=res6$sd.s))
}

shells6_1 <- c(shells6) %>%
  as.data.frame()
colnames(shells6_1) <- c("shells")

ggplot(shells6_1, aes(x=shells)) + 
  geom_histogram(bins=10, fill="blue", color="black")+ 
  labs(caption="Figure 7 : Distribution du nombre de carapaces pour le modèle 6",
       x="Carapaces",
       y="Comptage") + 
  theme(plot.caption = element_text(hjust=0, size=10, face="italic"),axis.title.x=element_text(size = 8), axis.title.y=element_text(size = 8))
mean(shells6)
```

La moyenne a posteriori pour $\mu_0$ est de -2.99 et de $\beta$ est de 0.57.
Nous avons, toutes choses égales par ailleurs, une augmentation de $5*e^{-2.99-0.42+\gamma}=0.19$ carapaces (avec $gamma{\sim}\:\mathcal{N}(0,0.32^2)$ à $5*e^{-2.99+5*0.57-0.42+\gamma}=3$ carapaces (avec $gamma{\sim}\:\mathcal{N}(0,0.32^2)$ pour une augmentation de 0% a 5% de la prévalence pour un site d'aire 5 unités de surface, l'année 2005.
La moyenne a posteriori de l'écart-type pour l'effet aléatoire du site est de $\sigma_s=0.32$, soit un effet plutôt faible.
Aucun des intervalles de confiance ne contiennent 0, a part ceux pour le paramètre `année`. Ainsi, à part l'année qui pourrait ne pas avoir d'effet, la prévalence explique bien les variations du nombre de carapaces. 

## Prévalence discontinue
|   D'après le tableau des DIC, le modèle 9 est le meilleur modèle avec la prévalence discontinue. Les résultats du modèle sont ci-dessous. 
```{r echo=FALSE}
# On sort les résutats du modèle
M9
```
D'après la statistqiue de Gelman-Rubin $\hat{R}$ qui est inférieure à 1.1 pour chaque paramètre estimé, les chaînes convergent bien. Le `n.eff` de chaque paramètre est supérieur à 100.\newline Nous avons donc des estimations de nos paramètres qui sont stables et des chaines peu autocorrélées.

Regardons maintenant, la distribution *a posteriori* et la moyenne du nombre de carapaces à partir des paramètres estimés par `M9`.

```{r echo=FALSE, fig.align='center', fig.height=3}
# On récupère les paramètres et on regarde leur distribution
res9 <- M9$BUGSoutput$sims.matrix %>% 
  as.data.frame()
# Rétrotransformation

shells9 <- matrix(NA,ncol=nrow(gopher),nrow=nrow(res9))
for (i in 1:nrow(gopher)){
  shells9[,i] <-gopher$Area[i] * exp(res9$mu.0 + res9$alpha_0 * gopher$Cov_2004[i] + res9$alpha_1 * gopher$Cov_2005[i] + res9$alpha_2 * gopher$Cov_2006[i] + res9$b.prev * gopher$H[i]+rnorm(1,mean=0, sd=res9$sd.s))
}

shells9_1 <- c(shells9) %>%
  as.data.frame()
colnames(shells9_1) <- c("shells")

ggplot(shells9_1, aes(x=shells)) + 
  geom_histogram(bins=10, fill="blue", color="black")+ 
  labs(caption="Figure 8 : Distribution du nombre de carapaces pour le modèle 9",
       x="Carapaces",
       y="Comptage") + 
  theme(plot.caption = element_text(hjust=0, size=10, face="italic"),axis.title.x=element_text(size = 8), axis.title.y=element_text(size = 8))
mean(shells9)
```

La moyenne a posteriori pour$\beta$ est de 1.16 ce qui correspond, toutes choses égales par ailleurs à une augmentation moyenne de $e^{1.16}=3.2$ carapaces pour les sites à haute prévalence.
La moyenne a posteriori de l'écart-type pour l'effet aléatoire du site est de $\sigma_s=0.58$, soit un effet plus marqué que pour `M6` mais qui demeure relativement faible.
Aucun des intervalles de confiance ne contiennent 0, a part ceux pour le paramètre `année`. Ainsi, à part l'année qui pourrait ne pas avoir d'effet, il y aurait bien une différence entre les istes à haute et faible prévalence. 

# **Discussion**
Comme dans l'article, nous avons eu des DIC proches entre `M6` avec la prévalence continue et `M9` avec la prévalence discontinue.
Nous avons également eu des résultats semblables à ceux de l'article en ce qui concerne l'interprétation. Cependant, les estimateurs de nos paramètres sont plus élevés que ceux de l'article. Par exemple, pour le modèle 6, nous avons $\mu_0 = -2.9 > a_0 = -4.8$ et $\beta =0.57 > a_1=0.02$. Par contre, notre estimation de l'écart-type pour l'effet aléatoire du site est similaire (autour de 0.30). 

Selon nous, plusieurs choses pourraient éventuellement expliquer ces différences :

- le choix de l'offset : nous avons pris l'aire des sites comme offset, alors que dans l'article ils utilisent le nombre de tortues totales par site.
- des différences d'implémentation de la covariable `année` car nous ne mettons pas l'année en effet aléatoire
- le choix des priors pour les effets aléatoires; car les auteurs ont testé deux implémentations possibles et nous ne savons pas s'ils ont retenu celle ou la variance inverse suit une loi uniforme ou celle où l'écart-type suit une loi uniforme.
