---
title: "Projet HAB904B"
author: "Basile Pajot (DARWIN), Marion Themeze--Leroy(ECOSYSTEMES),"
date: "`r Sys.Date()`"
output: 
  pdf_document : 
    number_sections: TRUE
    toc : TRUE 
editor_options:
---

```{r setup, include=FALSE}
knitr::opts_chunk$set(echo = TRUE)
```

```{r echo=FALSE,results='hide',,warning=FALSE,message=FALSE}
# Chargement des pakages nécessaires
require("anyLib")
anyLib(c("tidyverse", "cowplot", "R2jags", "lme4", "gtsummary", "plyr"))
```

```{r echo=FALSE,results='hide'}
# Importation du fichier 
gopher <- read.csv(file = "./gopher.csv", header = TRUE, sep = ";", dec=".", stringsAsFactors = TRUE) %>% 
  mutate(year = as.character(year),
         total_turtle = density * Area,
         standprev = (prev - mean(prev)) / sd(prev),
         H = ifelse(prev <= 25, 0, 1),
         Cov_2004 = ifelse(year == 2004, 1, 0),
         Cov_2005 = ifelse(year == 2005, 1, 0),
         Cov_2006 = ifelse(year == 2006, 1, 0))
```

# **Lecture et exploration des données**

## La variable à expliquer

La variable d'intérêt à expliquer, est `Shells`, soit le nombre de
carapaces de tortues récentes trouvées lors des relevés sur le terrain.
Cette variable est un proxy pour estimer le nombre de tortues mortes
d'une année sur l'autre.

## Les variables explicatives

-   `Prev` est une variable explicative qualitative qui correspond à la
    prévalence pour *Mycoplasma agassizii*, soit le rapport entre le
    nombre de tortues séropositives sur l'effectif total de tortues par
    année pour chaque site.

-   `Site` est une variable qualitative qui correspond au site
    d'échantillonnage. Elle a 10 modalités : le parc national *Big
    Shoals (BS)*, l'aire de gestion de la faune sauvage *Camp Blanding
    (CB)*, l'aire de gestion de la faune sauvage et de l'environnement
    *Cecil Field/Branan Field (CF)*, une *propriété privé en Floride
    centrale (CE)*, le parc national *Fort Cooper (FC)*, l'aire de
    gestion de la faune sauvage *Flying Eagle (FE)*, le parc national
    *Gold Head Branch (GH)*, l'aire de gestion de la faune sauvage et de
    l'environnement *Perry Oldenburg (OL)*,la station biologique
    *Ordway-Swisher (OR)*, l'aire de gestion de la pêche *Tenoroc Fish
    (TE)*.

-   `Area` est une variable quantitative qui correspond à l'aire
    couverte par site lors des relevés.

-   `Year` est une variable qualitative qui correspond à l'année pour
    laquelle les relevés ont été faits. Elle a 3 modalités : 2004, 2005,
    2006.

## Exploration des données

Nous regardons un résumé statistique des variables de notre jeu de
donnée.

```{r echo=FALSE}
summary(gopher)
```

Nous avons un plan d'expérience équilibré avec un même nombre
d'observations par site et par année.\newline 

Pour la prevalence `prev` la moyenne est supérieure à la médiane,
c'est-à-dire que plus de 50% des valeurs sont inférieures à la moyenne.
Il en est de même pour le nombre de carapces `shells`. De plus, pour la
prévalence, la différence entre le troisème quartile et le minimum est
d'environ 40, tout comme la différence entre le maximum et le 3ème
quartile. Ainsi, la gamme de valeurs prise par 25% des données est
égales à celle prise par 75% des données. Pour le nombre de carapaces,
la gamme de valeurs prise par 25% des données est plus de trois fois
supérieur à celle prise par 75% des données. Ceci est illustré par les
*figures 1 et 2*.

```{r echo=FALSE}
F1<-ggplot(data=gopher, aes(x=prev)) + 
  geom_histogram(bins=10, fill="blue", color="black") +
  geom_vline(aes(xintercept=mean(prev)), col = "red") +
  geom_label(aes(x=mean(prev), y=4, label="Mean"), col="red") +
  geom_vline(aes(xintercept=median(prev)), col = "blue") +
  geom_label(aes(x=median(prev), y=6, label="Median"), col="blue")
  labs(caption = "Figure 1 : Distribution de la prévalence pour Mycoplasma agassizii",
       x="Prévalence pour Mycoplasma agassizii",
       y="Comptage") +
  theme(plot.caption = element_text(hjust=0, size=12, face="italic"))

F2<-ggplot(data=gopher, aes(x=shells))+
  geom_histogram(bins=5, fill="blue", color="black")+
  labs(caption="Figure 2 : Distribution du nombre de carapaces",
       x="Carapaces",
       y="Comptage") + 
  theme(plot.caption =element_text(hjust=0, size=12,face="italic"))

plot_grid(nrow=1,ncol=2,
          F1,
          F2)
```

La distribution du nombre de carapaces ressemble à une distribution de
Poisson.

La figure 3 donne plusieurs informations sur notre jeu de données.

```{r echo=FALSE}
ggplot(gopher, aes(x=prev, y=shells,shape=year)) +
  geom_point() +
  facet_wrap(~Site)+
  labs(caption= "Figure 3 : Le nombre de carapaces en fonction de la prevalence par site par année",
       x = "Prévalence pour Mycoplasma agassizii",
       y= "Nombre de carapaces ") +
  theme(plot.caption = element_text(hjust = 0, face = "italic", size = 12))
```

Tout d'abord, le nombre de carapaces récentes trouvées varie ou non en
fonction des années et cette variation n'est pas la même en fonction des
sites. Le nombre de carapaces récentes par rapport à l'année précédente
reste constante augmente ou diminue. On observe des évolutions
différentes pour les sites : on observe une diminution du nombre de
carapaces pour le site CF sur les trois ans ou un changement de tendance
se traduisant par une diminution puis une augmentation pour le site
CB.\newline Ensuite, la prévalence en fonction des sites peut également
varier en fonction des années. Comme précédemment, cette variation n'est
pas la même en fonction des sites. La prévalence reste constante,
augmente ou diminue. La variation peut être globale sur les trois année
d'étude (augmentation de la prévalence pour le site Old) ou changer
(augmentation puis diminution pour le site Cent). Lorsque le prevalence
augmente d'une année à l'autre `prev[n] < prev[n+1]`, le nombre de
carapaces récentes trouvées l'année suivante augmente
`shells[n+2]>shells[n+1]` (sites CB, Old), et inversement (sites
CF).\newline Ainsi, les variations du nombre de carapaces récentes
trouvées pourrait être expliquée par les variations de la prévalence.

Il apparaît également que certains sites ont de faibles prévalences (BS,
Ord, FE) quelque soit l'année et d'autres des prévalences élevées (CF,
GH, TE). Ceci concourt avec les observations faites précedemments avec
le résumé de la variable `prev` et la distribution de la prévalence.
Ainsi, nous pourrons séparer les sites en deux catégories, ceux à faible
ou forte prévalence. Cette variables sera donc traitée de deux manières
: de manière continue et de manière discontinue avec deux catégories : -
faible prévalence (0) : `Prev` \< 0.25 - haute prévalence (1) : `Prev`
\> 0.25

Nous allons donc essayer de déterminer si la prévalence et l'année
permettent d'expliquer les variations du nombre de carapaces. Nous avons
vu que la prévalence et le nombre de carapaces trouvées diffère entre
les sites et entre les années. Afin de pouvoir nous concentrer sur
l'effet de la prévalence, nous allons mettre un effet aléatoire sur la
variable `Site`. Nous pourrions faire de même pour la variable `Année`
mais par souci de simplification, nous allons garder cette variable en
effet fixe.

```{r echo=FALSE}
area_site <- gopher$Area %>% 
    unique()
m_shells_persite<-ddply(gopher, .(Site), summarize, mean=mean(shells))
Sites<-m_shells_persite$Site
shells_mean <- m_shells_persite$mean
shells_area <-data.frame(Sites,shells_mean,area_site)

ggplot(shells_area,aes(x=area_site, y=shells_mean, color=Sites)) +
  geom_point() +
  labs(caption= "Figure 4 : Le nombre moyen de carapaces en fonction de l'aire du site d'étude",
       x = "Aire du site",
       y = "Nombre moyen de carapaces") +
  theme(plot.caption = element_text(hjust = 0, face = "italic", size = 12))
```

D'après la *figure 4* les sites n'ont pas tous la même aire et il semble
qu'un plus grand nombre de carapces sont trouvés sur les sites avec une
plus grande aire. Afin de pourvoir comparer les sites entre eux, nous
allons prendre le rapport entre le nombre de carapaces trouvées par site
et l'aire du site.

D'après les observations faites précedemment, nous souhaitons donc
déterminer si : - le nombre de carapaces récentes trouvées est correlée
avec la prevalence pour *Mycoplasma agassizii* pour une année donnée. -
le nombre de carapces récentes trouvées est plus grand dans les sites à
haute prévalence par rapport aux sites à basse prévalence.

# **Ajustement d'un modèle simple**

Nous commençons par un modèle simple `M1` en considérant uniquement
l'effet de la prévalence sur le nombre de carapces récentes trouvées.

L'équation (approche fréquentiste) du modèle linéaire simple est la
manière suivante : \newline 
$$\frac {shells} {aire_{site}} = \mu_0 + \beta * prev$$ Ceci se traduit
en approche bayesienne par un modèle considérant les hypothèses
suivantes :

-   `shells` suit un loi de poisson de paramètre $\lambda$ (*cf figure
    2*), c'est-à-dire que c'est une variable discrète de comptage dans
    un intervale de temps et un espace donnés ; avec une variance égale
    à la moyenne $E(shells)=V(shells)= \lambda$
-   toutes les observations de `shells` sont **indépendantes**
-   le logarithme de la moyenne de `shells` peut être exprimée comme la
    combinaison linéaire des variables explicatives sélectionnées.
-   que les paramètres à estimer (ordonnée à l'origine et coefficients
    de regression) suivent des lois connues, explicités ci-après.

Nous avons donc :
$$Shells_i\:\stackrel{i.i.d}{\sim} \: Pois(\lambda_i)\:avec\:i=1,..30\:le\:nombre\:d'observations$$\
$$log(\lambda_i) =  log({aire_{i}}) + \mu_0 + \beta * prev_i$$ \newline 
Nous utilisons comme priors les distribution suivantes : \newline 
$$\mu_0\:{\sim}\:\mathcal{N}(0, 100)$$
$$\beta\:{\sim}\:\mathcal{N}(0, 100)$$

```{r echo=FALSE}
# The prevalence model
prevalence_model <- function(){
  # We here use the null model and add the prevalence and a its coefficient
  # Likelihood
  for (i in 1:N){
    S[i] ~ dpois(lambda[i])
    log(lambda[i]) <- mu.0 + b.prev * prev[i] + log(A[i])
  }
  # Priors
  mu.0 ~ dnorm(0, 1/100)
  b.prev ~ dnorm(0, 1/100)
}

# We make a list of the data to use in jags
datax <- list(
  N = gopher$year %>% 
    length(),
  S = gopher$shells,
  prev = gopher$standprev,
  A = gopher$Area
)

# Parameters to estimate
params <- c("mu.0", "b.prev")

# We initialise the model
init1 <- list("mu.0"=0.5, "b.prev"=0.5)
init2 <- list("mu.0"=-0.5, "b.prev"=-0.5)
init <- list(init1, init2)

# We define the iteration parameters
nb.iterations <- 9000
nb.burnin <- 4500

# We run the model
M1 <- jags(
  data = datax,
  inits = init,
  parameters.to.save = params,
  model.file = prevalence_model,
  n.chains = 2,
  n.iter = nb.iterations,
  n.burnin = nb.burnin,
  n.thin=1
)

# Regardons le modèle 
M1
```

Nous vérifions que le modèle a bien convergé.

```{r echo=FALSE}
# Regardons les traces
traceplot(M1,mfrow = c(1, 3), varname = c('mu.0','b.prev','deviance'), ask = FALSE)
par(mfrow=c(1, 1))
```

Les 2 chaînes se mélangent bien et convergent toutes deux. Ceci est
aussi confirmé par la statistique de Gelman-Rubin $\hat{R}$ qui est
inférieure à 1.1 pour chaque paramètre estimé. Nous notons aussi que
`n.eff` est supérieur à 100. Nous avons donc des estimations de nos
paramètres qui sont stables et des chaines peu autocorrélées.

```{r echo=FALSE}
# On récupère les résultats et on fait des histogrammes
res1 <- M1$BUGSoutput$sims.matrix %>% 
  as.data.frame()
# Tentative de réro-transformation 

shells1 <- matrix(NA,ncol=nrow(gopher),nrow=nrow(res1))
for (i in 1:nrow(gopher)){
  shells1[,i] <-gopher$Area[i] * exp(res1$mu.0 + res1$b.prev * gopher$standprev[i])
}
hist(shells1)
mean(shells1)
```

Les valeurs estimées du modèle se prettent assez bien à prédire la distribution du nombre de carapaces. Regardons ce qu'il en est sur le nombre de carapaces en fonction de la prévalence en fonction du site et de l'année.

```{r echo=FALSE}
mean_mu1 <- mean(res1$mu.0)
mean_b1 <- mean(res1$b.prev)

ggplot(gopher, aes(x=prev, y=shells)) +
  geom_point() +
  geom_line(aes(x=prev, y=mean_mu1+ log(Area)+mean_b1*prev, color='red'))+
  facet_wrap(~Site)+
  labs(caption= "Figure 5 : Le nombre de carapaces en fonction de la prevalence par site par année",
       x = "Prévalence pour Mycoplasma agassizii",
       y= "Nombre de carapaces ") +
  theme(plot.caption = element_text(hjust = 0, face = "italic", size = 12))
```

Notre modèle `M1` prédit bien la distribution des carapaces mais elle ne
prend pas en compte la variabilité des sites comme le montre les droites
de regressions construites à partir de le moyenne de distributions
postérieures de nos paramètres (*cf. figure 5*).

```{r echo=FALSE}
# On récupère le DIC
DIC1 <- M1$BUGSoutput$DIC
```

# **Comparaison de modèles**

En vous aidant de l'article, formez quelques hypothèses et construirez
les modèles correspondant. Ajustez et comparez ces modèles pour
déterminer l'hypothèse la mieux supportée par les données. N'oubliez de
standardiser les variables explicatives continues avec la fonction
scale() de R par exemple. Dans le cas d'une variable année, la
standardisation est un peu différente, n'utilisez pas la fonction
scale(). Si year \<- c(2006, 2007, ... 2021) par exemple, utilisez
simplement la variable year - 2005 qui vaut (1, 2, .... 16) pour avoir
toujours une variable entière, mais qui commence à 1 et ne prend plus de
grandes valeurs.

Comme vu dans la partie 1, le nombre de carapace varie en fonction de
l'année et du site. Nous allons donc ajuster différents modèles qui
prennent en compte ces deux variables individuellement ou en les
combinant.

Le modèle null `M2` : $$log(\lambda_i) =  log({aire_{i}}) + \mu_0$$

```{r echo=FALSE, results='hide'}
# The null model function
null_model <- function(){
  # The null model does not take into account any of the variables. We just want to see the evolution of the number of shells
  # Likelihood
  for (i in 1:N){  # Loop over observations
    S[i] ~ dpois(lambda[i])
    log(lambda[i]) <- mu.0 + log(A[i])
  }
  # Priors
  mu.0 ~ dnorm(0, 1/100)
}

# Now, we can make list of the data to use in the jags function
datax <- list(
  N = gopher$year  %>% 
    length(),
  S = gopher$shells,        # Number of shells
  A = gopher$Area          # Area offset
)

# Parameters to estimate
params <- c("mu.0")

# Initialising the chains
init1 <- list(mu.0 = -0.5)
init2 <- list(mu.0 = 0.5)
init <- list(init1, init2)

# Define the iteration parameters
nb.iterations <- 9000
nb.burnin <- 4500
# Run the model using jags
M2 <- jags(
  data = datax,
  inits = init,
  parameters.to.save = params,
  model.file = null_model,
  n.chains = 2,
  n.iter = nb.iterations,
  n.burnin = nb.burnin,
  n.thin = 1,
  quiet = TRUE
)

# Récupérons le DIC
DIC0 <- M2$BUGSoutput$DIC
```

Un modèle avec uniquement l'année `M3` :
$$log(\lambda_i) =  log({aire_{i}}) + \mu_0 + \alpha_0 * cov_{2004}+\alpha_1 * cov_{2005} +\alpha_2 * cov_{2006}$$

```{r echo=FALSE, results='hide'}
# The year model function
year_model <- function(){
  # This model takes into account the variable year with it's 3 modalities.
  # Likelihood
  for (i in 1:N){  # Loop over observations
    S[i] ~ dpois(lambda[i])
    log(lambda[i]) <- mu.0 + alpha_0 * Cov_2004[i] + alpha_1 * Cov_2005[i] + alpha_2 * Cov_2006[i] + log(A[i])
  }
  # Priors
  mu.0 ~ dnorm(0, 1/100)
  alpha_0 ~ dnorm(0, 1/100)
  alpha_1 ~ dnorm(0, 1/100)
  alpha_2 ~ dnorm(0, 1/100)
}

# Now, we can make list of the data to use in the jags function
datax <- list(
  N = gopher$year  %>% 
    length(),
  S = gopher$shells,        # Number of shells
  A = gopher$Area,          # Area offset
  Cov_2004 = gopher$Cov_2004,  # Effect of the year 2004
  Cov_2005 = gopher$Cov_2005,  # Effect of the year 2005
  Cov_2006 = gopher$Cov_2006  # Effect of the year 2006
)

# Parameters to estimate
params <- c("mu.0", "alpha_0","alpha_1", "alpha_2")

# Initialising the chains
init1 <- list(mu.0 = -0.5,alpha_0=-0.5, alpha_1=-0.5, alpha_2=-0.5)
init2 <- list(mu.0 = 0.5, alpha_0=0.5, alpha_1=0.5, alpha_2=0.5)
init <- list(init1, init2)

# Define the iteration parameters
nb.iterations <- 9000
nb.burnin <- 4500
# Run the model using jags
M3 <- jags(
  data = datax,
  inits = init,
  parameters.to.save = params,
  model.file = year_model,
  n.chains = 2,
  n.iter = nb.iterations,
  n.burnin = nb.burnin,
  n.thin = 1,
  quiet = TRUE
)
# Récupérons le DIC
DIC3 <- M3$BUGSoutput$DIC
```

Un modèle avec l'année et la prévalence (continue) `M4` :
$$log(\lambda_i) =  log({aire_{i}}) + \mu_0 + \alpha_0 * cov_{2004}+\alpha_1 * cov_{2005} +\alpha_2 * cov_{2006} + \beta * prev_i $$

```{r echo=FALSE, results='hide'}
# The year model function
year_prevalence_model <- function(){
  # This model takes into account the variable year with it's 3 modalities.
  # Likelihood
  for (i in 1:N){  # Loop over observations
    S[i] ~ dpois(lambda[i])
    log(lambda[i]) <- mu.0 + alpha_0 * Cov_2004[i] + alpha_1 * Cov_2005[i] + alpha_2 * Cov_2006[i] + b.prev * prev[i] + log(A[i])
  }
  # Priors
  mu.0 ~ dnorm(0, 1/100)
  b.prev ~ dnorm(0, 1/100)
  alpha_0 ~ dnorm(0, 1/100)
  alpha_1 ~ dnorm(0, 1/100)
  alpha_2 ~ dnorm(0, 1/100)
}

# Now, we can make list of the data to use in the jags function
datax <- list(
  N = gopher$year  %>% 
    length(),
  S = gopher$shells,        # Number of shells
  A = gopher$Area,          # Area offset
  prev=gopher$standprev,     # Standardized prev
  Cov_2004 = gopher$Cov_2004,  # Effect of the year 2004
  Cov_2005 = gopher$Cov_2005,  # Effect of the year 2005
  Cov_2006 = gopher$Cov_2006  # Effect of the year 2006
)

# Parameters to estimate
params <- c("mu.0", "alpha_0","alpha_1", "alpha_2","b.prev")

# Initialising the chains
init1 <- list(mu.0 = -0.5,alpha_0=-0.5, alpha_1=-0.5, alpha_2=-0.5,b.prev =-0.5)
init2 <- list(mu.0 = 0.5, alpha_0=0.5, alpha_1=0.5, alpha_2=0.5,b.prev=0.5)
init <- list(init1, init2)

# Define the iteration parameters
nb.iterations <- 9000
nb.burnin <- 4500
# Run the model using jags
M4 <- jags(
  data = datax,
  inits = init,
  parameters.to.save = params,
  model.file = year_prevalence_model,
  n.chains = 2,
  n.iter = nb.iterations,
  n.burnin = nb.burnin,
  n.thin = 1,
  quiet = TRUE
)

# Récupérons le DIC
DIC4 <- M4$BUGSoutput$DIC
```

Modèle avec année et site `M5` :
$$log(\lambda_i) =  log({aire_{i}}) + \mu_0 + \alpha_0 * cov_{2004}+\alpha_1 * cov_{2005} +\alpha_2 * cov_{2006}+ \gamma_j\:\:avec\:\:j=1,...,10$$

```{r echo=FALSE, results='hide'}
year_site_model <- function(){
  # This model takes into account a random effect for the site
  # Likelihood
  for(i in 1:N){
    S[i] ~ dpois(lambda[i])
    log(lambda[i]) <- mu.0 + gamma[site[i]]+ alpha_0* Cov_2004[i] + alpha_1 * Cov_2005[i] + alpha_2 * Cov_2006[i] + log(A[i])
  }
  for (j in 1:nb.sites){
    gamma[j] ~ dnorm(0, tau.s)
  }
  # Priors
  mu.0 ~ dnorm(0, 0.001)
  sd.s ~ dunif(0, 100)
  tau.s <- 1 / (sd.s * sd.s)
  alpha_0 ~ dnorm(0, 1/100)
  alpha_1 ~ dnorm(0, 1/100)
  alpha_2 ~ dnorm(0, 1/100)
} 

# Make the data to use in jags
datax <- list(
  N = gopher$year %>% 
    length(),
  S = gopher$shells,
  A = gopher$Area,
  site = gopher$Site %>% 
    as.numeric(),
  nb.sites = gopher$Site %>% 
    unique() %>% 
    length(),
  Cov_2004 = ifelse(gopher$year == 2004, 1, 0),
  Cov_2005 = ifelse(gopher$year == 2005, 1, 0),
  Cov_2006 = ifelse(gopher$year == 2006, 1, 0)
)

# Make a list of parameters to save
params = c("mu.0", "sd.s","alpha_0", "alpha_1", "alpha_2")

# Initial conditions
init1 <- list(
  "mu.0" = 0.5,
  "alpha_0" = 0.5,
  "alpha_1" = 0.5,
  "alpha_2" = 0.5,
  "sd.s" = 0.5
)
init2 <- list(
  "mu.0" = - 0.5,
  "alpha_0" = -0.5,
  "alpha_1" = -0.5,
  "alpha_2" = -0.5,
  "sd.s" = 1.5
)
init <- list(init1, init2)

# Iteration parameters
nb.iterations <- 9000
nb.burnin <- 4500

# Run the model
M5 <- jags(
  data = datax,
  parameters.to.save = params,
  inits = init,
  model.file = year_site_model,
  n.chains = 2,
  n.iter = nb.iterations,
  n.burnin = nb.burnin,
  n.thin = 1,
  quiet = TRUE
)

# Récupérons le DIC
DIC5 <- M5$BUGSoutput$DIC
```
Modèle avec année et site et la prévalence`M6` :
$$log(\lambda_i) =  log({aire_{i}}) + \mu_0 + \alpha_0 * cov_{2004}+\alpha_1 * cov_{2005} +\alpha_2 * cov_{2006}+ \gamma_j + \beta * prev_i\:\:avec\:\:j=1,...,10$$
```{r echo=FALSE, results='hide'}
random_model <- function(){
  # This model takes into account a random effect for the site
  # Likelihood
  for(i in 1:N){
    S[i] ~ dpois(lambda[i])
    log(lambda[i]) <- mu.0 + gamma[site[i]] + b.prev * prev[i] + alpha_0* Cov_2004[i] + alpha_1 * Cov_2005[i] + alpha_2 * Cov_2006[i] + log(A[i])
  }
  for (j in 1:nb.sites){
    gamma[j] ~ dnorm(0, tau.s)
  }
  # Priors
  mu.0 ~ dnorm(0, 0.001)
  sd.s ~ dunif(0, 100)
  tau.s <- 1 / (sd.s * sd.s)
  b.prev ~ dnorm(0, 1/100)
  alpha_0 ~ dnorm(0, 1/100)
  alpha_1 ~ dnorm(0, 1/100)
  alpha_2 ~ dnorm(0, 1/100)
} 

# Make the data to use in jags
datax <- list(
  N = gopher$year %>% 
    length(),
  S = gopher$shells,
  prev = gopher$standprev,
  A = gopher$Area,
  site = gopher$Site %>% 
    as.numeric(),
  nb.sites = gopher$Site %>% 
    unique() %>% 
    length(),
  Cov_2004 = ifelse(gopher$year == 2004, 1, 0),
  Cov_2005 = ifelse(gopher$year == 2005, 1, 0),
  Cov_2006 = ifelse(gopher$year == 2006, 1, 0)
)

# Make a list of parameters to save
params = c("mu.0", "b.prev", "sd.s","alpha_0", "alpha_1", "alpha_2")

# Initial conditions
init1 <- list(
  "mu.0" = 0.5,
  "b.prev" = 0.5,
  "alpha_0" = 0.5,
  "alpha_1" = 0.5,
  "alpha_2" = 0.5,
  "sd.s" = 0.5
)
init2 <- list(
  "mu.0" = - 0.5,
  "b.prev" = - 0.5,
  "alpha_0" = -0.5,
  "alpha_1" = -0.5,
  "alpha_2" = -0.5,
  "sd.s" = 1.5
)
init <- list(init1, init2)

# Iteration parameters
nb.iterations <- 9000
nb.burnin <- 4500

# Run the model
M6 <- jags(
  data = datax,
  parameters.to.save = params,
  inits = init,
  model.file = random_model,
  n.chains = 2,
  n.iter = nb.iterations,
  n.burnin = nb.burnin,
  n.thin = 1,
  quiet = TRUE
)

# Récupérons le DIC
DIC6 <- M6$BUGSoutput$DIC

```
Modèle avec la prévalence (discontinue) `M7` :
$$log(\lambda_i) =  log({aire_{i}}) + \mu_0 + \beta * disc\_prev_i\:\:avec\:\:j=1,...,10$$
```{r echo=FALSE, results='hide'}
gopher_discont_prev <- function(){
  for (i in 1:N){
    S[i] ~ dpois(lambda[i])
    log(lambda[i]) <- mu.0 + b.prev * prev[i] + log(A[i])
  }
  mu.0 ~ dnorm(0, 0.001)
  b.prev ~ dnorm(0, 0.001)
}

datax <- list(N = length(gopher$shells),
              prev = gopher$H,
              S = gopher$shells,
              A = gopher$Area
)

init1 <- list(mu.0=0.5, b.prev=0.5)
init2 <- list(mu.0= -0.5, b.prev= -0.5)
inits <- list(init1, init2)

params <- c("mu.0", "b.prev")

nb.iterations <- 9000
nb.burnin <- 4500

M7 <- jags(data=datax,
           inits=inits,
           parameters.to.save = params,
           model.file=gopher_discont_prev,
           n.chains = 2,
           n.iter = nb.iterations,
           n.burnin = nb.burnin,
           n.thin=1,
  quiet = TRUE
)

# Récupérons le DIC
DIC7 <- M7$BUGSoutput$DIC
```

Modèle avec l'année et la prévalence (discontinue) `M8` :
$$log(\lambda_i) =  log({aire_{i}}) + \mu_0 + \beta * disc\_prev_i + \alpha_0 * Cov_{2004} + \alpha_1 * Cov_{2005} + \alpha_2*Cov_{2006}$$
```{r echo=FALSE, results='hide'}
disc_year_prev_model <- function(){
  # This model takes into account a random effect for the site
  # Likelihood
  for(i in 1:N){
    S[i] ~ dpois(lambda[i])
    log(lambda[i]) <- mu.0 + b.prev * prev[i] + alpha_0 * Cov_2004[i] + alpha_1 * Cov_2005[i] + alpha_2 * Cov_2006[i] + log(A[i])
  }
  # Priors
  mu.0 ~ dnorm(0, 1/100)
  b.prev ~ dnorm(0, 1/100)
  alpha_0 ~ dnorm(0, 1/100)
  alpha_1 ~ dnorm(0, 1/100)
  alpha_2 ~ dnorm(0, 1/100)
}

# Make the data to use in jags
datax <- list(
  N = gopher$year %>% 
    length(),
  S = gopher$shells,
  prev = gopher$H,
  A = gopher$Area,
  Cov_2004 = gopher$Cov_2004, 
  Cov_2005 = gopher$Cov_2005,
  Cov_2006 = gopher$Cov_2006
)

# Make a list of parameters to save
params = c("mu.0", "b.prev", "alpha_0", "alpha_1", "alpha_2")

# Initial conditions
init1 <- list(
  "mu.0" = 0.5,
  "b.prev" = 0.5,
  "alpha_0" = 0.5,
  "alpha_1" = 0.5,
  "alpha_2" = 0.5
)
init2 <- list(
  "mu.0" = - 0.5,
  "b.prev" = - 0.5,
  "alpha_0" = -0.5,
  "alpha_1" = -0.5,
  "alpha_2" = -0.5
)
init <- list(init1, init2)

# Iteration parameters
nb.iterations <- 9000
nb.burnin <- 4500

# Run the model
M8 <- jags(
  data = datax,
  parameters.to.save = params,
  inits = init,
  model.file = disc_year_prev_model,
  n.chains = 2,
  n.iter = nb.iterations,
  n.burnin = nb.burnin,
  n.thin = 1,
  quiet = TRUE
)

# Récupérons le DIC
DIC8 <- M8$BUGSoutput$DIC
```

Modèle avec l'année, le site et la prévalence (discontinue) `M9` :
$$log(\lambda_i) =  log({aire_{i}}) + \mu_0 + \beta * disc\_prev_i + \alpha_0 * Cov_{2004} + \alpha_1 * Cov_{2005} + \alpha_2*Cov_{2006} + \gamma_j \:\: avec j = 1,...,10$$
```{r echo=FALSE, results='hide'}
disc_full_model <- function(){
  # This model takes into account a random effect for the site
  # Likelihood
  for(i in 1:N){
    S[i] ~ dpois(lambda[i])
    log(lambda[i]) <- mu.0 + alpha.s[site[i]] + b.prev * prev[i] + alpha_0 * Cov_2004[i] + alpha_1 * Cov_2005[i] + alpha_2 * Cov_2006[i] + log(A[i])
  }
  # Priors
  mu.0 ~ dnorm(0, 1/100)
  b.prev ~ dnorm(0, 1/100)
  for (j in 1:nb.sites){
    alpha.s[j] ~ dnorm(0, tau.s)
  }
  tau.s <- 1 / (sd.s * sd.s)
  sd.s ~ dunif(0, 100)
  alpha_0 ~ dnorm(0, 1/100)
  alpha_1 ~ dnorm(0, 1/100)
  alpha_2 ~ dnorm(0, 1/100)
}

# Make the data to use in jags
datax <- list(
  N = gopher$year %>% 
    length(),
  S = gopher$shells,
  prev = gopher$H,
  A = gopher$Area,
  site = gopher$Site %>% 
    as.numeric(),
  nb.sites = gopher$Site %>% 
    unique() %>% 
    length(),
  Cov_2004 = gopher$Cov_2004,
  Cov_2005 = gopher$Cov_2005,
  Cov_2006 = gopher$Cov_2006
)

# Make a list of parameters to save
params = c("mu.0", "b.prev", "sd.s", "alpha_0", "alpha_1", "alpha_2")

# Initial conditions
init1 <- list(
  "mu.0" = 0.5,
  "b.prev" = 0.5,
  "sd.s" = 0.5,
  "alpha_0" = 0.5,
  "alpha_1" = 0.5,
  "alpha_2" = 0.5
)
init2 <- list(
  "mu.0" = - 0.5,
  "b.prev" = - 0.5,
  "sd.s" =  0.25,
  "alpha_0" = -0.5,
  "alpha_1" = -0.5,
  "alpha_2" = -0.5
)
init <- list(init1, init2)

# Iteration parameters
nb.iterations <- 9000
nb.burnin <- 4500

# Run the model
M9 <- jags(
  data = datax,
  parameters.to.save = params,
  inits = init,
  model.file = disc_full_model,
  n.chains = 2,
  n.iter = nb.iterations,
  n.burnin = nb.burnin,
  n.thin = 1,
  quiet = TRUE
)

# Récupérons le DIC
DIC9 <- M9$BUGSoutput$DIC
```

Partir directement avec les effets aléatoires (prendre en compte la
structuration des données)

# **Inférence et interprétation des résultats**

Sur la base du meilleur modèle, donnez les estimations des paramètres
ainsi qu'une mesure de l'incertitude associée. Interprétez vos
résultats.

# **Discussion**

Comparez vos résultats à ceux du papier. Sont-ils semblables ou
différents? Pourquoi selon vous? Si cela vous semble pertinent, proposez
des pistes d'amélioration de l'analyse.

```{r}
random_model <- function(){
  # This model takes into account a random effect for the site
  # Likelihood
  for(i in 1:N){
    S[i] ~ dpois(lambda[i])
    log(lambda[i]) <- mu.0 + gamma[site[i]] + b.prev * prev[i] + alpha_0* Cov_2004[i] + alpha_1 * Cov_2005[i] + alpha_2 * Cov_2006[i] + log(A[i])
  }
  for (j in 1:nb.sites){
    gamma[j] ~ dnorm(0, tau.s)
  }
  # Priors
  mu.0 ~ dnorm(0, 0.001)
  sd.s ~ dunif(0, 100)
  tau.s <- 1 / (sd.s * sd.s)
  b.prev ~ dnorm(0, 1/100)
  alpha_0 ~ dnorm(0, 1/100)
  alpha_1 ~ dnorm(0, 1/100)
  alpha_2 ~ dnorm(0, 1/100)
} 

# Make the data to use in jags
datax <- list(
  N = gopher$year %>% 
    length(),
  S = gopher$shells,
  prev = gopher$standprev,
  A = gopher$Area,
  site = gopher$Site %>% 
    as.numeric(),
  nb.sites = gopher$Site %>% 
    unique() %>% 
    length(),
  Cov_2004 = ifelse(gopher$year == 2004, 1, 0),
  Cov_2005 = ifelse(gopher$year == 2005, 1, 0),
  Cov_2006 = ifelse(gopher$year == 2006, 1, 0)
)

# Make a list of parameters to save
params = c("mu.0", "b.prev", "sd.s","alpha_0", "alpha_1", "alpha_2")

# Initial conditions
init1 <- list(
  "mu.0" = 0.5,
  "b.prev" = 0.5,
  "alpha_0" = 0.5,
  "alpha_1" = 0.5,
  "alpha_2" = 0.5,
  "sd.s" = 0.5
)
init2 <- list(
  "mu.0" = - 0.5,
  "b.prev" = - 0.5,
  "alpha_0" = -0.5,
  "alpha_1" = -0.5,
  "alpha_2" = -0.5,
  "sd.s" = 1.5
)
init <- list(init1, init2)

# Iteration parameters
nb.iterations <- 9000
nb.burnin <- 4500

# Run the model
M6 <- jags(
  data = datax,
  parameters.to.save = params,
  inits = init,
  model.file = random_model,
  n.chains = 2,
  n.iter = nb.iterations,
  n.burnin = nb.burnin,
  n.thin = 1
)

# Regardons le modèle et les traces
M6
traceplot(M6, mfrow=c(2, 3), ask=FALSE)
par(mfrow=c(1, 1))

# On récupère les paramètres et on regarde leur distribution
res6 <- M6$BUGSoutput$sims.matrix %>% 
  as.data.frame()
hist(res6$b.prev)
hist(res6$mu.0)
hist(res6$alpha_0)
hist(res6$alpha_1)
hist(res6$alpha_2)
hist(res6$sd.s)

# Rétrotransformation

shells6 <- matrix(NA,ncol=nrow(gopher),nrow=nrow(res6))
for (i in 1:nrow(gopher)){
  shells6[,i] <-gopher$Area[i] * exp(res6$mu.0 + res6$alpha_0 * gopher$Cov_2004[i] + res6$alpha_1 * gopher$Cov_2005[i] + res6$alpha_2 * gopher$Cov_2006[i] + res6$b.prev * gopher$standprev[i]+rnorm(1,mean=0, sd=res6$sd.s))
}
hist(shells6)
mean(shells6)

# Récupérons le DIC
DIC6 <- M6$BUGSoutput$DIC
```


